---
title       : "R 語言的資料型態"
author      : "Wush Wu"
job         : 國立台灣大學
framework   : io2012-wush
highlighter : highlight.js
hitheme     : zenburn
widgets     : [mathjax]            # {mathjax, quiz, bootstrap}
mode        : selfcontained # {standalone, draft}
knit        : slidify::knit2slides
--- &vcenter .largecontent

## 大綱

1. 分析中的資料形態
1. R 語言的資料型態
1. 活用R 語言的資料型態

```{r setup, include = FALSE}
library(ggplot2)
library(xtable)
library(knitr)
library(microbenchmark)
library(dplyr)
opts_chunk$set(echo = FALSE, cache=FALSE, comment="", 
               cache.path = "cache-data-structure/", 
               dev.args=list(bg="transparent"),
               fig.path = "./assets/fig/data-structure-")
fig <- function(path, size = 100) {
  sprintf("<img src='assets/img/%s' style='max-width: %d%%;max-height: %d%%'></img>", 
          path, size, size)
}
bg <- function(path) sprintf("bg:url(assets/img/%s)", path)
```

--- .segue .dark

## 分析中的資料形態

--- &vcenter .largecontent

## 數值系統的分類

<center>
```{r, results='asis', echo=FALSE}
data_type <- data.frame(
  "資料衡量尺度" = c("名目資料(nomial)", "順序資料(ordinal)", "區間資料(interval)", "比例資料(ratio)"),
  "變數形態" = rep(c("質化", "量化"), each=2),
  "特性" = c("類別", "優先順序", "大小距離", "比值")
  )
print(xtable(data_type), type="html", html.table.attributes = "style = \"font-size: 20px\"")
```
</center>

--- &vcenter .largecontent

## 名目資料

- 數值只用於記號，值毫無意義的數據
- 範例:
    - 性別
    - Domain
    - Cookie

--- &vcenter .largecontent

## 順序資料

- 數值有順序關係，但是差距沒有意義
- 範例:
    - 硬度表
    - 名次
    - 排序表

--- &vcenter .largecontent

## 區間資料

- 有差距的概念，沒有倍數的概念
- 數值有1的概念，沒有0的概念。可加減
- 範例:
    - 溫度
    - 時間

--- &vcenter .largecontent

## 比值資料

- 同時有差距和倍數的概念。
- 數值有1和0的概念。可加減乘除。
- 範例:
    - 營收
    - 股價

--- &vcenter .largecontent

## 小挑戰

- 請再舉出四種資料形態的範例
- 眾數、中位數、四分位差和算數平均數能用於哪些資料形態？
- 對於區間資料，成長率有沒有意義？
- 在應用Machine Learning的演算法時，不同的資料形態的值能直接使用嗎？
    - Regression
    - Decision Tree
- 以下資料，各又是怎樣的資料形態呢？
    - `140.118.1.1`
    - `#R,Text Mining Series,Taiwan R User Group`

--- .segue .dark

## R 的資料形態

--- &vcenter .largecontent

## R 的資料形態分類

<br/>

### 資料相關的型態

- Atomic Type: Vector of
    - Integer
    - Numeric
    - Logical
    - R Objects

### 非資料相關

- Functions
- Environments
- Expressions

--- &vcenter .largecontent

## 什麼是Atomic?

- 組成R 中變數的最小單位
- 理解Atomic Type與Atomic Type的組合方法，就可以理解80%的R 物件們

--- &twocol

## Character

*** =left

- 最廣泛的資料結構，可用於處理文字相關的工作，如：設定圖片的標題
- 輸入的時候利用`"`或`'`來包覆要輸入的文字
    - 可以直接用`\"`來輸入`"`或`\'` 

*** =right

```{r character-figure-title, out.extra='class="fig100"'}
plot(cars, main="\"hello world\"")
```


--- &twocol

## 常用的Character處理函數：

*** =left

### 字串的剪接：`paste`

```{r character_demo1}
x <- "abc";y <- "bbb"
paste(x, y, sep=",")
```

### 字串的切割：`strsplit`

```{r character_demo2}
strsplit(x, "b")
```

*** =right

### 字串的長度：`nchar`

```{r character_demo3}
nchar(x)
```

### 截取子字串：`substring`

```{r character_demo}
substring(x, 1, 2)
```

--- &twocol

## Logical

*** =left

- 產生自比較，或是使用`T`、`TRUE`、`F`或`FALSE`輸入

```{r logical-demo1}
x <- 1
x < 2
x <= 1
```

*** =right

- 常用來做流程控制

```{r logical-if}
if (T) {
  print("This is TRUE")
} else {
  print ("This is FALSE")
}
```
*** =right

--- &twocol

## Logical常用的Operator

*** =left

### NOT

```{r logical-operator-not}
!TRUE
```



*** =right

### AND

```{r logical-operator-and}
T & T
```

### OR

```{r logical-operator-or}
T | F
```

--- &twocol

## Integer and Numeric


*** =left

### `+`

```{r integer-plus}
1 + 2
```

### `-`

```{r integer-minus}
1 - 2
```

*** =right

### `*`

```{r integer-times}
1 * 2
```

### `/`

```{r integer-divide}
1L / 2L
```

--- &vcenter .largecontent 

## 向量式資料結構

### 所有Atomic Type都有長度

```{r vector-length}
length(0L)
```

### 可以利用`:`或`c()`快速建立Vector

```{r vector-construct}
1:3
c(1L,2L,3L)
```

--- &vcenter .largecontent 

## 向量式的運算

## 幾乎內建的Operations、Functions都是Vectorize

```{r vector-operator}
1:3 + 2:4
1:2 + 1:3
```

--- &twocol

## 向量式資料結構

*** =left

### 長度不同會自動延伸

```{r vector-length-inconsistent}
1:2 + 1:3
```

1 2 1 <font color='red'>2</font><br/>
1 2 3
<hr/>
2 4 4


*** =right

### Vectorized的效能都好很多

```{r vector-efficiency, echo=TRUE}
f1 <- function() 1:1000 + 1
f2 <- function() {
  r <- integer(1000)
  for(i in 1:1000) r[i] <- i + 1
  r
}
```

```{r vector-efficiency-eval, echo=FALSE, results='asis'}
df <- summarise(group_by(microbenchmark(f1(), f2()), expr), "median(nano seconds)"=median(time))
print.xtable(xtable(df), type="html")
```

--- &twocol

## 向量的同質性

*** =left

### Character > Numeric > Integer > Logical

```{r homogenous}
x <- c(1L, 2.0, "3")
class(x)
x
```

*** =right

### 改一個，全部就都變了

```{r homogenous2}
x <- matrix(1:4, 2, 2)
class(x)
x[2]
x[2] <- as.character(x[2])
x
```

--- &vcenter .largecontent

## R 會在console告訴我們

--- .dark .segue

## 活用R 語言的資料型態

--- &vcenter .largecontent

## 為什麼要這樣設計？

- 處理資料，一定是很多數據，而不是單一的數據
- 利用R 語言的資料型態來告訴R ，數據在分析上的型態

--- &vcenter .largecontent

## 範例: `summary`

```{r}
?summary
summary(1:10)
summary(paste(1:10))
```

--- &vcenter .largecontent

## 型態很重要

- 在R 中，查詢變數型態的指令有三種
    - `class`
    - `typeof`
    - `mode`

--- &vcenter `r bg("")` .largecontent

## 型態很重要

```{r, collapse = TRUE}
class(1)
class(1L)
typeof(1)
typeof(1L)
mode(1)
mode(1L)
```

--- &vcenter .largecontent

## 型態的用途

- 儲存上的意義
    - 例如: `numeric`、`logical`或`character`
- 使用上的意義
    - 例如`S3`方法
    - `Date` v.s. `Integer`

--- &vcenter .largecontent

## 小挑戰

- Atomic Type之中的character, logical, integer, numeric，哪些可以處理質性資料，哪些可以處理量化資料？
- 根據character, numeric, integer, logical之間的轉換，誰是最廣泛的形態？

--- &twocol

## 自向量中選取資料  `[`

```{r operator-braket}
x <- 11:20
x
```

*** =left

### `[` + logical

```{r operator-braket-logical, collapse=TRUE}
x < 13
x[x < 13]
```

*** =right

### `[` + integer/numeric

```{r operator-braket-integer, collapse=TRUE}
x[1:2]
head(x, 2)
```

--- &twocol

## 自向量中選取資料  `[`

```{r operator-braket-name}
names(x) <- letters[1:10]
x
x["d"]
x[c("a", "b")]
```

--- &vcenter .largecontent

## 小挑戰

- 比較有名字與沒有名字的顯示結果後，嘗試回答以下問題:

```{r}
height <- c("John" = 198, "Tom" = 166, "Peter" = 170)
height
```

- 請問`height`是有名字的向量還是沒有名字的向量?
- 請問`height`是`numeric`、`integer`還是`character`?

--- &vcenter .largecontent

## 小挑戰

- 請試著使用`[`回答以下問題:
    - 請從`height`中取出"Peter"的資料
    - 請取出身高低於180的資料
    - 請取出身高第二高的資料 hint: `?sort`
- 那一種`[`來作答最方便?

--- &vcenter .largecontent

## 小挑戰

- 若經過三年後，他們三人的身高變成:

```{r}
height2 <- c("Tom" = 170, "Peter" = 185, "John" = 200)
```

- 請問他們身高各成長了百分之多少?$\frac{x_{new} - x_{old}}{x_{old}}$

--- &vcenter .largecontent

## Summary

- 了解型態的用途
- 了解基礎向量的操作

--- &vcenter .largecontent

