---
title: "R 語言上手篇"
author: "Wush Wu"
date: "2015年9月25日"
output: 
  slidy_presentation: 
    keep_md: yes
---

# Why Use R?
```{r setup, include=FALSE, cache=FALSE}
library(knitr)
library(magrittr)
library(xtable)
library(data.table)
library(dplyr)
library(broom)
library(ggplot2)
library(quantmod)
library(pander)
library(wordcloud)
library(RColorBrewer)
opts_chunk$set(echo = FALSE, cache=TRUE, comment="", cache.path = ".cache-EDA/")
fig <- function(path, size = 100) {
  sprintf("<img src='img/%s' style='max-width: %d%%;max-height: %d%%'></img>", 
          path, size, size)
}
fig2 <- function(path, size = 100) {
  sprintf("<img src='img/%s' style='width: %d%%'></img>", 
          path, size)
}
sys_name <- Sys.info()["sysname"] %>% tolower
sys_encode <- c("utf8", "utf8", "big5")[pmatch(sys_name, c("linux", "darwin", "windows"))]
sessionInfo() %>% capture.output %>% cat(file = "sessionInfo.log", sep = "\n")
```

# R 來自世界上最專業的統計學家 {.smaller}

<center>`r fig('statician_10521919-655x280.jpg')`</center>

取自 <http://myfootpath.com/careers/engineering-careers/statistician-careers/>


# R 可以輸出高品質的視覺化 {.smaller}

`r fig("flights_sml.jpg", 100)`

取自 <http://www.r-bloggers.com/mapping-the-worlds-biggest-airlines/>


# R 有驚人彈性和潛力 {.smaller}

<center>`r fig("fig_10_cran1.png", 50)`</center>

取自 <http://r4stats.com/2013/03/19/r-2012-growth-exceeds-sas-all-time-total/>


# R 很容易和其他工具整合 {.smaller}

<center>
```{r r-integration, warning=FALSE}
tools <- strsplit("Rcpp,rJava,rpy2,RHadoop,RMySQL,RPostgreSQL,RJDBC,RODBC,ROpenOffice,rredis,rmongodb,RSelenium", ",")[[1]]
freq <- rep(1, length(tools))
pal <- brewer.pal(length(tools),"BuGn")
wordcloud(tools, freq, random.color = TRUE, colors = pal)
```
</center>

# R 很容易擴充和客製化 {.smaller}

<center>`r fig("t134_3ca_lg.jpg", 100)`</center>
取自 <http://img.diynetwork.com/DIY/2003/09/18/t134_3ca_med.jpg>

# 更重要的是

# R 有很多的進階數據分析工具

# 範例一

- 統計很多理論都需要常態分佈
- 但是一組數據真的是常態分佈嗎？

```{r ks.test1}
x <- c(rnorm(50), rnorm(50, 4))
plot(density(x))
```

# R 可以很快的告訴你

```{r ks.test2, echo = TRUE, dependson="ks.test"}
shapiro.test(x)
```

# 範例二

- 有兩種方法要比較轉換率
- 方法A 10000點擊 10 轉換
- 方法B 5000點擊 3 轉換
- 我怎麼知道這兩種方法的轉換率是不是明顯不同？

# 假設轉換率是 2/5000，做10000次可能有多少種轉換？

```{r conversion}
p <- 3/5000
plot(density(x <- rbinom(1000, 10000, p)))
mean(x > 10)
```

# 範例三

- 剛剛是用模擬，但是我想要算信賴區間，因為區間比較潮

```{r ci, echo = TRUE}
library(binom)
binom.confint(c(10, 3), c(10000, 5000), methods = "exact")
```

# 範例四




