---
title       : "進擊的R 語言"
author      : "Wush Wu"
job         : 國立台灣大學
framework   : io2012-wush
highlighter : highlight.js
hitheme     : zenburn
widgets     : [mathjax]            # {mathjax, quiz, bootstrap}
mode        : selfcontained # {standalone, draft}
knit        : slidify::knit2slides
--- &vcenter .largecontent

```{r setup, include=FALSE, cache=FALSE}
library(knitr)
library(magrittr)
library(XML)
library(data.table)
library(dplyr)
# library(dtplyr)
library(ggplot2)
library(diagram)
library(igraph)
library(quantmod)
library(DT)
library(Lahman)
library(sjPlot)

opts_chunk$set(echo = FALSE, cache=FALSE, comment="", 
               cache.path = "cache-Introduction-of-R/", 
               dev.args=list(bg="transparent"),
               fig.path = "./assets/fig/introduction-of-r-")
fig <- function(path, size = 100) {
  sprintf("<img src='assets/img/%s' style='max-width: %d%%;max-height: %d%%'></img>", 
          path, size, size)
}
fig2 <- function(path, size = 100) {
  sprintf("<img src='assets/img/%s' style='width: %d%%'></img>", 
          path, size)
}
bg <- function(path) sprintf("bg:url(assets/img/%s)", path)
sys_name <- Sys.info()["sysname"] %>% tolower
sys_encode <- c("utf8", "utf8", "big5")[pmatch(sys_name, c("linux", "darwin", "windows"))]
sessionInfo() %>% capture.output %>% cat(file = "sessionInfo.log", sep = "\n")
Sys.setlocale(category = "LC_TIME", locale = "en_US.UTF-8")
```

## 本次課程目錄

- R 的簡介
- R 的傳統用途
- R 的社群與近代R 的演變
- 如何學習R 語言

--- .dark .segue

## R 簡介

--- &fullimg `r bg("statician_10521919-655x280.jpg")`

*** =pnotes

取自 <http://myfootpath.com/careers/engineering-careers/statistician-careers/>

--- &fullimg `r bg("flights_sml.jpg")`

*** =pnotes

取自 <http://www.r-bloggers.com/mapping-the-worlds-biggest-airlines/>

--- &fullimg `r bg("t134_3ca_lg.jpg")`

*** =pnotes

取自 <http://img.diynetwork.com/DIY/2003/09/18/t134_3ca_med.jpg>

--- &vcenter .largecontent

## R 很容易和其他工具整合

<center>
```{r r-integration, warning=FALSE}
tools <- strsplit("Rcpp,rJava,rpy2,RHadoop,RMySQL,RPostgreSQL,RJDBC,RODBC,ROpenOffice,rredis,rmongodb,RSelenium", ",")[[1]]
freq <- rep(1, length(tools))
pal <- RColorBrewer::brewer.pal(length(tools),"BuGn")
wordcloud::wordcloud(tools, freq, random.color = TRUE, colors = pal)
```
</center>

--- &vcenter .largecontent

## R 很容易擴充和客製化

<br/>

```{r number-of-R-pkgs, warning=FALSE}
if (!file.exists("pkgs.csv")) local({
  ## original idea & report by Henrik Bengtsson at
  ## https://stat.ethz.ch/pipermail/r-devel/2016-February/072388.html
  
  ## This script downloads the list of currently published R packages
  ## from CRAN and also looks at all the archived package versions to
  ## combine these into a list of all R packages ever published on
  ## CRAN with the date of first release.
  
  ## CRAN mirror to use
  CRAN_page <- function(...) {
      file.path('https://cran.rstudio.com/src/contrib', ...)
  }
  
  ## get list of currently available packages on CRAN
  pkgs <- readHTMLTable(readLines(CRAN_page()),
                                  which = 1, stringsAsFactors = FALSE)
  
  ## we love data.table
  setDT(pkgs)
  
  ## drop directories
  pkgs <- pkgs[Size != '-']
  ## drop files that does not seem to be R packages
  pkgs <- pkgs[grep('tar.gz$', Name)]
  
  ## package name should contain only (ASCII) letters, numbers and dot
  pkgs[, name := sub('^([a-zA-Z0-9\\.]*).*', '\\1', Name)]
  
  ## grab date from last modified timestamp
  pkgs[, date := as.POSIXct(`Last modified`, format = '%d-%b-%Y %H:%M')]
  pkgs[, date := as.character(date)]
  
  ## keep date and name
  pkgs <- pkgs[, .(name, date)]
  
  ## list of packages with at least one archived version
  archives <- readHTMLTable(readLines(CRAN_page('Archive')),
                            which = 1, stringsAsFactors = FALSE)
  setDT(archives)
  
  ## keep directories
  archives <- archives[grep('/$', Name)]
  
  ## add packages not found in current list of R packages
  archives[, Name := sub('/$', '', Name)]
  pkgs <- rbind(pkgs,
                archives[!Name %in% pkgs$name, .(name = Name)],
                fill = TRUE)
  
  ## reorder pkg in alphabet order
  setorder(pkgs, name)
  
  ## number of versions released is 1 for published packages
  pkgs[, versions := 0]
  pkgs[!is.na(date), versions := 1]
  
  ## mark archived pacakges
  pkgs[, archived := FALSE]
  pkgs[name %in% archives$Name, archived := TRUE]
  
  ## NA date of packages with archived versions
  pkgs[archived == TRUE, date := NA]
  
  ## lookup release date of first version & number of releases
  pkgs[is.na(date), c('date', 'versions') := {
  
      cat(name, '\n')
  
      ## download archive page
      page <- readLines(CRAN_page('Archive', name))
  
      ## extract date with regexp as HTML parsing can be slow :)
      date <- sub('.*([0-9]{2}-[A-Za-z]{3}-[0-9]{4} [0-9]{2}:[0-9]{2}).*', '\\1', page[10])
  
      ## convert to YYYY-mm-dd format
      date <- as.POSIXct(date, format = '%d-%b-%Y %H:%M')
  
      ## number of previous releases
      archived_versions <- length(page) - 9 - 4
  
      ## return
      list(as.character(date), versions + archived_versions)
  
  }, by = name]
  
  ## rename cols
  setnames(pkgs, 'date', 'first_release')
  
  ## order by date & alphabet
  setorder(pkgs, first_release, name)
  pkgs[, index := .I]
  pkgs[c(250, 500, (1:9)*1000)]
  
  ##                 name       first_release versions archived index
  ##  1:          pls.pcr 2003-03-31 12:44:00       13     TRUE   250
  ##  2:            MEMSS 2005-02-25 08:07:00       12     TRUE   500
  ##  3: signalextraction 2007-03-15 18:50:00        4     TRUE  1000
  ##  4:         ORIClust 2009-09-18 20:18:00        2     TRUE  2000
  ##  5:           MAPLES 2011-04-26 17:36:00        1    FALSE  3000
  ##  6:            Bclim 2012-06-22 05:42:00        3     TRUE  4000
  ##  7:    RadialPlotter 2013-03-21 06:53:00        9     TRUE  5000
  ##  8:             ltsk 2014-02-06 20:35:00        5     TRUE  6000
  ##  9:             matR 2014-10-23 09:50:00        1    FALSE  7000
  ## 10:            CompR 2015-07-01 14:06:00        1    FALSE  8000
  ## 11:       ggcorrplot 2016-01-12 22:12:00        1    FALSE  9000
  
  
  ## store report
  write.csv(pkgs, 'pkgs.csv', row.names = FALSE)
})
## plot trend
pkgs <- read.csv("pkgs.csv")
ggplot(pkgs, aes(as.Date(first_release), index)) +
    geom_line(size = 2) +
    scale_x_date(date_breaks = '2 year', date_labels = '%Y') +
    scale_y_continuous(breaks = seq(0, 9000, 1000)) +
    xlab('') + ylab('') + theme_bw() +
    ggtitle('Number of R packages ever published on CRAN')
```

--- .dark .segue

## R 的傳統用途

--- &vcenter .largecontent

## 範例 - 探索數據的分佈

- 統計很多理論都需要常態分佈
- 但是一組數據真的是常態分佈嗎？

--- &vcenter .largecontent

## 範例 - 探索數據的分佈

<br/>
<br/>

```r
plot(density(x))
```

```{r ks.test1}
x <- c(rnorm(50), rnorm(50, 4))
plot(density(x))
```

--- &vcenter .largecontent

## 範例 - 探索數據的分佈

- 做「是否為常態分佈」的統計檢定？再一行：`shaprio.test(x)`

```{r ks.test2, echo = FALSE, dependson="ks.test"}
shapiro.test(x)
```

--- &vcenter .largecontent

## 範例 - 探索數據的分佈

- 比較兩個數據是不是來自相同的分佈？沒問題

```r
plot(density(x1), xlim = range(c(x1, x2)), main = "Sample PDF")
lines(density(x2), col = 2)
legend("topright", c("x1", "x2"), lty = 1, col = 1:2)
```

--- &vcenter .largecontent

## 範例 - 探索數據的分佈

```{r ks.test3, echo = FALSE}
x1 <- rnorm(50)
x2 <- rt(50, df = 2)
plot(density(x1), xlim = range(c(x1, x2)), main = "Sample PDF")
lines(density(x2), col = 2)
legend("topright", c("x1", "x2"), lty = 1, col = 1:2)
```

--- &vcenter .largecontent

## 範例 - 探索數據的分佈

- 檢定？`ks.test(x1, x2)`

```{r ks.test4, echo = FALSE, dependson="ks.test3"}
ks.test(x1, x2)
```

--- &vcenter .largecontent

## R 是做統計的首選工具之一

- 內建大量統計相關的功能
    - 繪製統計圖表、進行統計檢定...
- 擁有大量第三方開發的統計套件
    - 範例：[supc](https://github.com/wush978/supc) 一個實做(Shiu and Chen 2016)的R 套件

--- &vcenter .largecontent

## 資料科學，不只是統計...

- 收集數據
- 清理數據
- 大量數據
- 分析結果的呈現

--- .dark .segue

## R 的社群與近代R 的演變

--- .largecontent

## 什麼是社群?


- 依照各種屬性所展開的人際關係

<center>
```{r what-is-social-group, echo = FALSE}
par(mar = c(1, 1, 1, 1), bg = "transparent")
openplotmat(xlim = c(-1.2, 1.2), y = c(-1.2, 1.2) + 0.6)
theta <- seq(0, pi, length.out = 7)
elpos <- cbind(cos(theta), sin(theta))
elpos <- rbind(elpos, c(0, 0))
fromto <- cbind(8, 1:7)
nr     <- nrow(fromto)
arrpos <- matrix(ncol = 2, nrow = nr)
for (i in 1:nr)
 arrpos[i, ] <- straightarrow (to = elpos[fromto[i, 2], ],
                              from = elpos[fromto[i, 1], ],
                              lwd = 2, arr.pos = 0.6, arr.length = 0.5)
lab <- c(
  "創作",
  "想法",
  "工作",
  "生活圈",
  "認同",
  "興趣",
  "經歷",
  "自我"
)
for(i in 1:8) {
  if (i == 8) {
    textellipse(elpos[i,], 0.2, 0.1, lab = lab[i], box.col = "yellow",
              shadow.col = "gray", shadow.size = 0.005, cex = 1.5)
  } else {
    textellipse(elpos[i,], 0.2, 0.1, lab = lab[i], box.col = "orange",
              shadow.col = "darkgreen", shadow.size = 0.005, cex = 1.5)
  }
}
```
</center>

--- &twocol .largecontent

## 什麼是R 社群?

*** =left

<br/>
<br/>
<br/>
<br/>

- 開發者
- 貢獻者
- 使用者

*** =right

<br/>
<br/>
<br/>
<br/>

`r fig("Community.png", 100)`

--- &vcenter .largecontent

## 社群的力量

- 工具的可靠性
    - 使用者的人數決定工具的可靠度，付錢的工具不一定可靠（要夠紅）
- 開發的速度
    - 工程師很貴
    - 社群會幫忙的開發與測試（要夠紅）
- 開發的方向
    - 社群會給發展方向的回饋（要夠紅）

--- &vcenter .largecontent

## 範例 - 相關性

- R 擁有許多你想像不到的方式來探索數據
    - 他們都來自於世界各地的貢獻者

--- &vcenter .largecontent

## 範例 - 相關性

<br/>
<br/>

```{r chart.correlation, results = 'hide', warning = FALSE, echo = TRUE}
suppressPackageStartupMessages(library(PerformanceAnalytics))
chart.Correlation(iris[-5], bg=iris$Species, pch=21)
```

--- .largecontent

## 範例 - 經濟學人風格的視覺化

<center>
```{r ggthemes, warning=FALSE}
library(ggthemes)
dsamp <- diamonds[sample(nrow(diamonds), 1000), ]
q <- (qplot(carat, price, data=dsamp, colour=clarity)
      + ggtitle("Diamonds Are Forever"))

## Standard
q + theme_economist() + scale_colour_economist()
```
</center>

--- &vcenter .largecontent

## 社群知道資料科學的需要

- 社群知道傳統的R在以下功能的不足
  - 資料的收集
  - 資料的清理
  - 報表的呈現

--- &vcenter .largecontent

## R Core Team (主導者) v.s. R Packages (社群)

- R Core Team 對新需求的要求很保守
  - 正確姓是絕對的
  - 向下相容: 新功能要能在十年前的電腦上運作
- Community: 那我們就自己寫套件來玩
  - [GitHub · Build software better, together](https://github.com)
  - Hadley降低了寫套件的難度

--- &vcenter .largecontent

## 我們仍然對R Core Team 非常尊敬

- 現在已經有 70000+ 次的更動
- 在2009年10月9日時達到50000次更動 by Prof. Ripley

--- &fullimg `r bg("R-commits.gif")`

*** =pnotes

取自 <https://yihui.name/en/2009/10/50000-revisions-committed-to-r/>

--- &vcenter .largecontent

## 社群補上了R 在資料科學上不足的部份

- 由於R Core Team相對保守，在Hadley大大降低套件開發的門檻之後，社群即以百花齊放的套件來解決R 的不足
- [Hadley Wickham, the Man Who Revolutionized R](https://priceonomics.com/hadley-wickham-the-man-who-revolutionized-r/)

--- &vcenter .largecontent

## 資料的收集

- R 已經可以寫網路爬蟲
  - httr, xml2, rvest, ...
- R 可以讀取、處理許多資料格式
  - [R Data Import/Export by CRAN](https://cran.r-project.org/doc/manuals/r-release/R-data.html)

--- &vcenter .largecontent

## 清理資料

- 資料的格式需要校正
    - 常見的例子：`1,234`
- 資料有缺失
    - 實務的資料，有時會用如`-99`來代表資料的遺失
- 調整資料的意義，為資料整合作準備

--- &vcenter .largecontent

## 常見的分析流程

```{r, echo = FALSE, results = "figure"}
par(mar = c(1, 1, 1, 1), bg = "transparent")
openplotmat()
elpos  <- coordinates (c(1, 1, 1))
fromto <- matrix(c(
  1, 2,
  2, 3
), byrow = TRUE, ncol = 2)
nr     <- nrow(fromto)
arrpos <- matrix(ncol = 2, nrow = nr)
for (i in 1:nr)
 arrpos[i, ] <- straightarrow (to = elpos[fromto[i, 2], ],
                              from = elpos[fromto[i, 1], ],
                              lwd = 2, arr.pos = 0.6, arr.length = 0.5)
textellipse(elpos[1,], 0.4, 0.1,       lab = "用R抓取網頁資訊，儲存HTML檔案至硬碟",           box.col = "orange",
            shadow.col = "darkgreen", shadow.size = 0.005, cex = 1.5)
textrect   (elpos[2,], 0.3, 0.05,lab = "使用R讀取HTML並轉成表格資料",     box.col = "orange",
            shadow.col = "darkblue", shadow.size = 0.005, cex = 1.5)
textrect   (elpos[3,], 0.3, 0.05, lab = "利用分析工具與繪圖工具做報告",        box.col = "orange",
            shadow.col = "darkblue", shadow.size = 0.005, cex = 1.5)
```

--- &vcenter .largecontent

## 範例：政府招標資訊網

<br/>

- 中華民國政府電子採購網
    - 利用決標查詢功能來瀏覽與抓取決標資料
    - 時間範圍自2013年10月至2015年11月
    - 一共108360筆決標資料
- 決標資料內容：
    - 機關資料，如：名稱、地址、聯絡人與聯絡電話等
    - 採購資料，如：案號、招標方式、決標方式、標的分類、辦理方式與相關法源依據等
    - 投標廠商，如：廠商統編、名稱、決標金額等
    - 決標品向，如：品向名稱以及得標廠商的相關資料
    - 決標資料，如總決標金額、履約執行機關等

*** =pnotes

<center>`r fig("Selection_031.png")`</center>

--- &vcenter .largecontent

## 範例：政府招標資訊網

```txt
2015-12-21 08:48:44 INFO::Crawling page from 2013-10/00105-page.csv.gz
2015-12-21 08:48:44 INFO::Crawling (1/100  2013-10:2013-10/00105-page.csv.gz)
2015-12-21 08:48:44 INFO::Crawling (2/100  2013-10:2013-10/00105-page.csv.gz)
2015-12-21 08:48:44 INFO::Crawling (3/100  2013-10:2013-10/00105-page.csv.gz)
2015-12-21 08:48:44 INFO::Crawling (4/100  2013-10:2013-10/00105-page.csv.gz)
2015-12-21 08:48:44 INFO::Crawling (5/100  2013-10:2013-10/00105-page.csv.gz)
2015-12-21 08:48:44 INFO::Crawling (6/100  2013-10:2013-10/00105-page.csv.gz)
2015-12-21 08:48:44 INFO::Crawling (7/100  2013-10:2013-10/00105-page.csv.gz)
2015-12-21 08:48:44 INFO::Crawling (8/100  2013-10:2013-10/00105-page.csv.gz)
2015-12-21 08:48:44 INFO::Crawling (9/100  2013-10:2013-10/00105-page.csv.gz)
2015-12-21 08:48:44 INFO::Crawling (10/100  2013-10:2013-10/00105-page.csv.gz)
2015-12-21 08:48:44 INFO::Crawling (11/100  2013-10:2013-10/00105-page.csv.gz)
2015-12-21 08:48:44 INFO::Crawling (12/100  2013-10:2013-10/00105-page.csv.gz)
2015-12-21 08:48:44 INFO::Crawling (13/100  2013-10:2013-10/00105-page.csv.gz)
2015-12-21 08:48:44 INFO::Crawling (14/100  2013-10:2013-10/00105-page.csv.gz)
```

*** =pnotes

<center>`r fig("Selection_032.png")`</center>

--- &vcenter .largecontent

## 範例：政府招標資訊網

```{r tenders, cache = TRUE, warning = FALSE, fig.width = 10}
companies <- readRDS("company-info.Rds") %>%
  data.table()
companies %<>% mutate(n = seq_len(nrow(companies)) - 1) %>%
  data.table()
setkey(companies, "id")
stopifnot(is.na(companies$name) %>% sum == 0)
tenders <- readRDS("tenders.Rds")

tenders.dfs <- lapply(seq_along(tenders), function(i) {
  name <- names(tenders)[i]
  x <- tenders[[i]]
  data.frame( stringsAsFactors = FALSE,
    id = sapply(x$tender_company, `[[`, "id"),
    is_win = sapply(x$tender_company, `[[`, "is_win"),
    award = x$tender_award$award,
    tender = name
  )
})
tenders.df <- rbindlist(tenders.dfs)
setkey(tenders.df, "id")
tenders.df2 <- rbindlist(tenders.dfs)
setkey(tenders.df2, "tender")

id_na <- nrow(companies)

get_graph <- function(award_lower = 0, award_upper = 1e6, common_tender_lowerbound = 5) {
  tenders.id <- local({
    tmp <- 
      tenders.df %>% 
  #     dplyr::filter(grepl("^\\d+$", id)) %>%
  #     dplyr::filter(id %in% companies$id) %>%
      mutate(is_in_companies = id %in% companies$id) %>%
      group_by(tender) %>%
      summarise(id = paste(id, collapse=","), award = first(award), count_in_companies = sum(is_in_companies)) %>%
      dplyr::filter(count_in_companies > 1, award < award_upper, award >= award_lower)
    tmp2 <- strsplit(tmp$id, ",")
    names(tmp2) <- tmp$tender
    tmp2
  })
  edges.src <- lapply(tenders.id, function(ids) {
    tmp <- companies[ids]
    tmp2 <- tmp$n
    tmp2[is.na(tmp2)] <- id_na
    tmp2 <- unique(tmp2)
    if (length(tmp2) > 1) {
      tmp3 <- combn(tmp2 %>% sort, 2, simplify = TRUE)
      data.frame(V1 = tmp3[1,], V2 = tmp3[2,])
    } else NULL
  }) %>%
    Filter(f = function(x) !is.null(x)) %>%
    rbindlist() %>%
    group_by(V1, V2) %>%
    summarise(count = n()) %>%
    dplyr::filter(count >= common_tender_lowerbound)
  edges.node <- c(edges.src$V1, edges.src$V2) %>% 
    unique %>% 
    setdiff(id_na)
  
  companies <- companies[edges.node+1,]
  header.str <- 
  '<?xml version="1.0" encoding="UTF-8"?>
  <graphml xmlns="http://graphml.graphdrawing.org/xmlns"
           xmlns:xsi="http://www.w3.org/2001/XMLSchema-instance"
           xsi:schemaLocation="http://graphml.graphdrawing.org/xmlns
           http://graphml.graphdrawing.org/xmlns/1.0/graphml.xsd">
    <key id="v_name" for="node" attr.name="name" attr.type="string"/>
    <graph id="G" edgedefault="undirected">
  '
  id <- companies$id
  stopifnot(is.character(id))
  id <- c(id, "NA")
  n <- c(companies$n, id_na)
  nodes.str <- sprintf('    <node id="n%d"><data key="v_name">%s</data></node>', n, id)
  edges.str <- sprintf('    <edge source="n%d" target="n%d"></edge>', 
                       edges.src$V1,
                       edges.src$V2)
  footer.str <- 
  '
    </graph>
  </graphml>
  '
  
  out.path <- tempfile(fileext = ".graphml")
  c(header.str, nodes.str, edges.str, footer.str) %>%
    write(file = out.path)
  read_graph(out.path, format = "graphml")
}
g <- get_graph()

# vcount(g)
# ecount(g)
stopifnot(degree(g) %>% min == 1)
# transitivity(g, type = "global")
# png("Local-Cluster-Coefficient.png", bg = "transparent")
# transitivity(g, type = "local", isolates = "zero") %>%
  # hist(main = "Local Clustering Coefficient", xlab = "Clustering Coefficient")

lec <- clusters(g, mode = "strong")
# table(lec$membership)
# table(lec$membership) %>%
#   table()
# which(table(lec$membership) == 9)

get_subgraph <- function(membership) {
  g2 <- subgraph(g, V(g)$name[lec$membership == membership])
  V(g2)$name <- companies[V(g2)$name]$name
  vertex.color <- rainbow(vcount(g2))
  par(bg = "transparent")
  plot(g2, vertex.color = vertex.color, vertex.label = "", xlim = c(-2.5, 1),
       vertex.frame.color = vertex.color, edge.color = "white", edge.width = 2)
  legend("left", V(g2)$name, pch = 19, col = vertex.color, 
         bg = "transparent", cex = 1.2, box.lty = 0, text.col = "white")
}
csize <- lec$csize
csize[csize > 10] <- NA
get_subgraph(which.max(csize))
```

--- &vcenter .largecontent

## 範例: 股票資料

```{r quantmod-echo, echo = TRUE, eval = FALSE}
library(quantmod)
getSymbols("^TWII")
head(TWII)
```

```{r quantmod, echo = FALSE, eval = TRUE, results = "asis"}
TWII <- readRDS("TWII.Rds")
kable(head(TWII))
```

--- &vcenter .largecontent

## 範例: 股票資料

<br/>
<br/>

```{r signal, echo = TRUE, fig.width = 10, fig.height = 7}
chartSeries(TWII, subset = "last 4 months", TA = c(addVo(), addBBands()))
```

--- &vcenter .largecontent

## 範例: 棒球分析

```r
library(Lahman)
head(Teams[,c("yearID", "name", "Rank", "W", "L", "R", "RA")])
```

```{r lahman, results="asis"}
library(Lahman)
kable(head(Teams[,c("yearID", "name", "Rank", "W", "L", "R", "RA")]))
```

--- &vcenter .largecontent

## 範例: 棒球分析

<center>
```{r baseball, echo = FALSE}
totalRS <- Teams %>% select(yearID, R, G) %>% 
  mutate(AvgRperG = R/G) %>% group_by(yearID) %>% summarise(sum(AvgRperG))
names(totalRS) <- c("yearID", "RUN")
suppressWarnings({
  ggplot(data = totalRS, aes(x = yearID, y = RUN)) + stat_smooth(method = "loess") +
    geom_line()
})
```
</center>

--- &vcenter .largecontent

## 範例: 棒球分析

```{r wangch01, echo = FALSE, results = "asis"}
head(filter(Pitching, playerID == "wangch01") %>% select(playerID, yearID, W, L, ERA)) %>% kable

```

--- &vcenter .largecontent

## 報表的呈現

```{r naive-reporting}
summary(lm(dist ~ speed, cars))
```

--- &vcenter .largecontent

## 報表的呈現

```{r sjt-echo, echo = TRUE, eval = FALSE}
library(sjPlot)
sjt.lm(lm(dist ~ speed, cars))
```

```{r sjt, echo = FALSE, results="asis"}
.tb <- sjt.lm(lm(dist ~ speed, cars), no.output = TRUE)
cat(.tb$knitr)
```

--- &vcenter .largecontent

## 報表的呈現

- [Shiny](http://shiny.rstudio.com/)

--- bg:url()

<div style="position: absolute; float: left; clear: both; width: 100%; height: 350px; z-index: 0; left no-repeat;">
  <iframe src="http://shiny.rstudio.com/gallery/kmeans-example.html">
  </iframe>
</div>

--- &vcenter .largecontent

## 現在的R ，是一個資料科學的「解決方案」

- 所有的資料分析所需功能，都可以透過R 完成

--- &fullimg `r bg("dsr-process.png")`

*** =pnotes

出處: <http://blog.revolutionanalytics.com/2016/10/the-team-data-science-process.html>

--- &vcenter .largecontent

## R 核心功能 v.s. 社群提供的功能

- 核心函數已經提供許多整理資料的功能
    - 字串: `gsub`、`regmatch`、`substring`、`paste`...
    - 數值化: `as.numeric`...
    - 類別化: `cut`、`factor`...
    - 泛用: `split`...
- 核心函數的命名較無系統，只能透過經驗與增廣見聞來習得

--- &vcenter .largecontent

## R 核心功能 v.s. 社群提供的功能

- 社群提供更多五花八門的手法
    - 字串: `stringr`、`stringi`
    - 時間: `lubridate`
- Hadley 自行開創一套整理資料的體系: `dplyr`: 以類SQL 的方式讓我們有系統化的手法處理資料(表)
    - SQL(Structured Query Language) 是處理資料最常用的工具之一，個人認為這個工具在工作上比R 更重要
    - 學dplyr可以順便學SQL的概念，許多基本功能兩者是互通的
- Pipeline Operator: `%>%`
    - 讓整理資料的程式碼寫起來更愉悅(?)

--- &vcenter .largecontent

## 台灣的R 社群

- 社群是可以從自己開始創造
    - 讀書會、同好會

--- &vcenter .largecontent

## [Taiwan R User Group](https://www.meetup.com/taiwan-R)

- 創立於2012年10月，第一次meeting在台大博理館
- 聚會、增廣見聞與交朋友
- 辦過多場workshop
- 媒合了多個創業團隊

--- &fullimg `r bg("tw-r-2014-04-07.jpg")`

--- &fullimg `r bg("tw-r-2015-03-02.jpg")`

--- &vcenter .largecontent

## [ptt R_Language]()

- 開板於2013-03-28
- 大家求救的好地方
- 有熱心的板友常駐
- 請不要擔心問出笨問題、Google的問題... 

--- &vcenter .largecontent

## 故事: 某天，某個問題...

```txt
程式諮詢
(做21點的遊戲)

[軟體熟悉度]:
新手

[問題敘述]:

電腦對電腦玩，目前卡在

sample(52)

cards<-sample(52)

num<-cards%%13
```

<https://www.ptt.cc/bbs/R_Language/M.1445866999.A.D0B.html>

--- &vcenter .largecontent

## 故事: 現任板主非常非常非常熱情...

```txt
get_num = function(cards){
  factor(cards %% 13, levels = 0:12, labels = c(1:10, "J", "Q", "K"))
}
get_suit = function(cards){
  factor((cards-1) %/% 13, levels = 0:3,
      labels = c("spade", "heart", "diamend","club"))
}

desk = sample(1:52)
n_player = 2
num_cards_out = 0
player_cards = vector('list', n_player)               
```

<https://www.ptt.cc/bbs/R_Language/M.1445868193.A.526.html>

--- &vcenter .largecontent

## 故事: 結果...

```txt

同學作業要自己做喔
老師會不定期來查水表
誰作業跟這篇一樣就GG了
希望這學期不用動用程式碼比對工具

P.S. 老師已備份這篇
```

<https://www.ptt.cc/bbs/R_Language/M.1446047725.A.106.html>

--- &vcenter .largecontent

## 你也可以改變R 語言

- 什麼是開放自由？
    - 你可以擁有對事情做出改變的權力
- 你可以成為R 的社群的一份子:
    - 貢獻R 的套件、參與發展方向的討論
    - 在各地或各處的R 社群交流(問問題、討論、解決問題)
    - 推廣R

--- .dark .segue

## 進擊的R 語言

--- &vcenter .largecontent

## R 是活生生的在變化的工具

<br/>
<br/>

```{r number-of-R-pkgs2, dependson="number-of-R-pkgs", warning=FALSE}
pkgs2 <- pkgs
pkgs2$first_release <- as.Date(pkgs2$first_release)
pkgs2$color <- 1
pkgs2.g <- lm(log(index) ~ first_release, pkgs2)
d <- data.frame(
  "first_release" = seq.Date(max(pkgs2$first_release, na.rm = TRUE) + 1, as.Date("2020-01-01"), by = 1)
)
d$index <- exp(predict(pkgs2.g, d))
d$color <- 2
pkgs2 <- rbind(pkgs2[,c("first_release", "index", "color")], d)
ggplot(pkgs2, aes(as.Date(first_release), index)) +
    geom_line(mapping = aes(color = color), size = 2) +
    scale_x_date(date_breaks = '2 year', date_labels = '%Y') +
    scale_y_continuous(breaks = seq(0, max(pkgs2$index), 1000)) +
    xlab('') + ylab('') + theme_bw() +
    theme(legend.position = "none") +
    ggtitle('Predicted Number of R packages ever published on CRAN')
```

--- &vcenter .largecontent

## R 仍然正在更新

```txt
[Rd] R 3.3.3 on March 6
Peter Dalgaard pd.mes at cbs.dk
Sun Feb 5 15:14:41 CET 2017

...
The wrap-up release of the R-3.3.x series will be on Monday, March 6th. 

Package maintainers should check that their packages still work with this release. In particular, recommended-package maintainers should be extra careful since we do not want unexpected turbulence at this point.

On behalf of the R Core Team
Peter Dalgaard
...
```

出處: <https://stat.ethz.ch/pipermail/r-devel/2017-February/073705.html>

--- &vcenter .largecontent

## 結論

- 介紹R 的發展史
- R 身為工具的定位，以及定位的演化
    - 統計分析工具 ==> 資料科學的解決方案
- 社群對R 造成的影響
- 現代的R 是一個資料科學的解決方案
    - 推薦學R 的主因
- R 仍然在不停的演進

--- .dark .segue

## 如何學習R 語言

--- &vcenter .largecontent

## 至聖先師 孔子如是說

`r fig("200px-Confucius_Tang_Dynasty.jpg")`

- 學R 不思則罔
- 思R 不學則怠

*** =pnotes

圖片出處: <https://zh.wikipedia.org/wiki/%E5%AD%94%E5%AD%90>

--- &vcenter .largecontent

## 上手R 、自學R 

- 從0 --> 1
- 從1 --> 10
- 從10 --> 100

--- .dark .segue

## R 的自學等級

--- &fullimg `r bg("")`

<center>`r fig("copy-paste.jpg")`</center>


*** =pnotes

出處: [I am Programmer, I have no life.](https://www.facebook.com/ProgrammersCreateLife/photos/a.241809332534619.55240.241806149201604/1263901770325365/?type=3&theater)

--- &fullimg `r bg("copy-paste-modify.gif")`

*** =pnotes

- 出處: [Copy and paste programming](https://en.wikipedia.org/wiki/Copy_and_paste_programming)
- By Bokanko - Own work, CC BY-SA 3.0, https://commons.wikimedia.org/w/index.php?curid=29682303

--- &fullimg `r bg("books.jpg")`

*** =pnotes

- 出處: [Book](https://en.wikipedia.org/wiki/Book)
- By Johannes Jansson/norden.org, CC BY 2.5 dk, https://commons.wikimedia.org/w/index.php?curid=25009679

--- &fullimg `r bg("teacher.jpg")`

*** =pnotes

- 出處: [Teacher](https://en.wikipedia.org/wiki/Teacher)
- By Bundesarchiv, Bild 183-13055-0008 / CC-BY-SA 3.0, CC BY-SA 3.0 de, https://commons.wikimedia.org/w/index.php?curid=5339854

--- &fullimg `r bg("Selection_046.png")`

*** =pnotes

出處: [R-bloggers](https://www.r-bloggers.com/)


--- &fullimg `r bg("CodeCmmt002.svg")`

*** =pnotes

- <https://en.wikipedia.org/wiki/Source_code>
- By The original uploader was Dreftymac at English Wikipedia - Transferred from en.wikipedia to Commons.28041964, CC BY 2.5, https://commons.wikimedia.org/w/index.php?curid=2412235

--- &vcenter .largecontent

## 這學期的目標

- 具備用R 處理資料的能力
- 具備整合不同來源資料的能力
- 具備資料視覺化的能力
- 具備自學R 的能力

--- &twocol

## [R 語言翻轉教室](http://datascienceandr.org)

*** =left

<center>`r fig("dsr-qr.svg")`</center>

*** =right

`r fig("Selection_047.png")`

--- &twocol

## [線上聊天室](https://gitter.im/wush978/DataScienceAndR)

*** =left

<center>`r fig("gitter.svg")`</center>

*** =right

`r fig("Selection_048.png")`

--- &vcenter .largecontent

## Q&A

