---
title       : "R語言翻轉教室前備知識：Programming"
author      : "Wush Wu"
job         : Taiwan R User Group
framework   : io2012-wush
highlighter : highlight.js
hitheme     : zenburn
widgets     : []            # {mathjax, quiz, bootstrap}
mode        : selfcontained # {standalone, draft}
knit        : slidify::knit2slides
--- &vcenter .largecontent

```{r setup, include=FALSE, cache=FALSE}
library(knitr)
library(magrittr)
opts_chunk$set(echo = FALSE, cache=FALSE, comment="", 
               cache.path = "cache-RProgramming-Intro/", 
               dev.args=list(bg="transparent"),
               fig.path = "./assets/fig/rprogramming-intro-")
fig <- function(path, size = 100) {
  sprintf("<img src='assets/img/%s' style='max-width: %d%%;max-height: %d%%'></img>", 
          path, size, size)
}
bg <- function(path) sprintf("bg:url(assets/img/%s)", path)
```

## 大綱

1. 資料科學與程式能力
1. 如何自學程式
    1. 程式是什麼？（以應用的觀點）
    1. Divide and Conquer
    1. 程式是工具
    1. 自學程式
1. 自學翻轉教室

--- .dark .segue

## 資料科學與程式能力

--- &fullimg `r bg("Data_Science_VD.png")`

<http://www.forbes.com>

--- &fullimg `r bg("programming-not-main-role.png")`

--- &fullimg `r bg("programming-not-god.png")`

--- &fullimg `r bg("how-to-do.png")`

--- &vcenter .largecontent

## 我們必須要能夠「自學」

- 程式的能力要符合分析上的需求
    - 但是程式能力點太高對分析的幫助很少
- 沒有人知道你需要多強的程式能力
    - 你也不知道你明天會遇到什麼問題
- 自學是唯一的辦法

--- &vcenter .largecontent

## 程式的學習能力分級

1. 程式是什麼？能吃嗎？找學生/助理/外包廠商來做就好啦！
1. Copy Paste
1. Search + Copy Paste
1. Search + Copy Paste + 修改
1. 從教學中學習（如：書本、講義、線上資源與翻轉教室）
1. 從別人的程式碼中學習
1. 從工具的原始碼中學習

--- &twocol .largecontent

## 大家來投票吧！

*** =left

<center>`r fig("static_qr_code_without_logo.jpg", 100)`</center>

*** =right

<iframe src="http://qstn.co/q/7nFYcny4"></iframe>

--- &fullimg `r bg("self-learning-from-dsr.png")`

--- .dark .segue

## 什麼是(R的)程式？

--- &vcenter .largecontent

## 程式讓機器「一步一步」執行特定的「動作」

- 「一步一步」：流程控制
- 「動作」：函數
- 我們的目標：只要會這些就夠了！

--- &twocol .largecontent

## 什麼是「一步一步」的「動作」？

這是一個讀取資料跑迴歸分析的程式

*** =left

- 讀取資料(?)
- 根據資料計算回歸分析(?)
- 輸出報表到螢幕

*** =right

```r
df <- read.csv(...)
g <- lm(~ ., df)
summary(g)
```

--- &vcenter .largecontent

## 程式的細節是魔鬼

- （目前的）電腦沒辦法腦補細節
- 我們必須要能把細節講清楚
    - 所有的電腦都會提供一組基本的動作
    - 我們定義的操作必須要能夠以基本的動作來定義
- 各種工具都提供了更「高階」的動作
    - 我們只需要以該「高階」的動作來定義我們要的操作

--- &vcenter .largecontent

## 何謂「基本動作」？範例：CPU指令集

以下是電腦提供的基本動作：

- 設定[Register](https://en.wikipedia.org/wiki/Processor_register)得值為某個常數
- 拿兩個[Register](https://en.wikipedia.org/wiki/Processor_register)得值做加法或減法
- 改變「動作」執行的順序

--- &vcenter .largecontent

## 何謂「細節」？範例：R 的函數與參數

- 函數：動作
- 參數：調整動作

```{r, eval = FALSE, echo = TRUE}
args(read.csv)
```
```r
function (file, header = TRUE, sep = ",", quote = "\"", dec = ".", 
    fill = TRUE, comment.char = "", ...) 
```

--- &vcenter .largecontent

## 程式的細節是魔鬼

```r
df <- read.csv(...)
```

- 資料結構
    - `read.csv`的參數有很多，各別是什麼？
    - `df`會是什麼？
- 初學者在實務上使用「函數」時很容易遇到各種錯誤
    - 而且還看不懂錯誤訊息！

<font color="red">Error in file(file, "rt") : 無法開啟連結 </font>

--- &vcenter .largecontent

## 如何上手？

- 基本功跑不掉，請耐著性子撐過去
- 

--- &vcenter .largecontent

## 程式的變數是什麼意思？

- 文字本身的意思
- 文字在程式碼之中的雙重意思

--- &vcenter .largecontent



--- &vcenter .largecontent

## 如何從簡單的動作變成複雜的程式？

- Divide
- Conquer
- Combine

--- &vcenter .largecontent

## 範例：監控價格

--- &vcenter .largecontent

## 範例：訂購自動化

--- &vcenter .largecontent

## 範例：股價預測（非實用性）

--- &vcenter .largecontent

## 

