---
title       : "R 的資料視覺化"
author      : "Wush Wu"
job         : 國立台灣大學
framework   : io2012-wush
highlighter : highlight.js
hitheme     : zenburn
widgets     : [mathjax]            # {mathjax, quiz, bootstrap}
mode        : selfcontained # {standalone, draft}
knit        : slidify::knit2slides
--- &vcenter .largecontent

```{r setup, include=FALSE, cache=FALSE}
library(knitr)
library(magrittr)

opts_chunk$set(echo = TRUE, results = "hide", cache=TRUE, comment="",
               cache.path = "cache-RVisualization/", dev.args=list(bg="transparent"),
               fig.width = 10, fig.height = 5, error = FALSE,
               fig.path = "./assets/fig/rvisualization-")
fig <- function(path, size = 100) {
  sprintf("<img src='assets/img/%s' style='max-width: %d%%;max-height: %d%%'></img>",
          path, size, size)
}
fig2 <- function(path, size = 100) {
  sprintf("<img src='assets/img/%s' style='width: %d%%'></img>",
          path, size)
}
sys_name <- Sys.info()["sysname"] %>% tolower
sys_encode <- c("utf8", "utf8", "big5")[pmatch(sys_name, c("linux", "darwin", "windows"))]
sessionInfo() %>% capture.output %>% cat(file = "sessionInfo.log", sep = "\n")
show_pkg <- function(pkg_name) {
  sprintf("[%s ![](http://cranlogs.r-pkg.org/badges/%s)](https://cran.r-project.org/web/packages/%s)", pkg_name, pkg_name, pkg_name)
}
```

## 課程內容

- R 語言的視覺化
- 大數據的資料視覺化
- 關於swirl

--- .dark .segue

## R 語言的視覺化

--- &vcenter .largecontent

## R 的繪圖引擎

- X11: Unix 作業系統上的X11 桌面系統
- windows: 用於Windows系統
- quartz: Mac OS X 系統
- postscript: 用於印表機或是建立PostScript文件
- pdf, png, jpeg: 用於建立特定格式的檔案
- html 和 javascript: 用於建立網頁上的互動式圖表

--- &vcenter .largecontent

## R 的繪圖簡介

- API 設計
    - 基本繪圖API
    - ggplot2

```{r ggplot2-1, echo = FALSE}
suppressPackageStartupMessages(library(ggplot2))
qplot(Sepal.Length, Petal.Length, data = iris, color = Species)
```

--- .dark .segue

## R 的各種基礎Visualization API

--- &vcenter .largecontent

## Visualization 簡單分類

- 單變數
    - 類別型變數
    - 連續型變數
- 雙變數
    - 連續 vs 連續
    - 連續 vs 離散
    - 連續 vs 連續
- 多變量

--- &vcenter .largecontent

## 類別型變數

```{r categorical-plot}
pie(table(iris$Species))
```

--- &vcenter .largecontent

## 連續型變數

```{r continuous-plot}
par(mfrow = c(1, 2))
plot(density(iris$Sepal.Length))
hist(iris$Sepal.Length)
```

--- &vcenter .largecontent

## 類別 v.s. 類別

```{r categorical-categorical}
data(Titanic)
mosaicplot(~ Sex + Survived, data = Titanic,
           main = "Survival on the Titanic", color = TRUE)
```

--- &vcenter .largecontent

## 類別 v.s. 連續

```{r categorical-continuous}
plot(Sepal.Length ~ Species, iris)
```

--- &vcenter .largecontent

## 連續 v.s. 連續

```{r continuous-continuous}
plot(dist ~ speed, cars)
```

--- &vcenter .largecontent

## 多變量

```{r mv1}
plot(iris)
```

--- &vcenter .largecontent

## 多變量

```{r mv2, warnings = FALSE}
suppressPackageStartupMessages(library(PerformanceAnalytics))
suppressWarnings(chart.Correlation(iris[-5], bg=iris$Species, pch=21))
```

--- &vcenter .largecontent

## 多變量

```{r mv3, warnings = FALSE}
library(corrplot)
corrplot(cor(mtcars), method = "circle")
```

--- .segue .dark

## 各種R 和分析結果結合的視覺化

--- &vcenter .largecontent

## `plot`和Linear Regression

```{r lm.plot, echo = TRUE, results = 'hide'}
g <- lm(dist ~ speed, cars)
par(mfrow = c(2,2))
plot(g)
```

--- &vcenter .largecontent

## `plot`和Regression

```{r lowess}
plot(cars, main = "lowess(cars)")
lines(lowess(cars), col = 2)
```

<small>W. S. Cleveland, E. Grosse and W. M. Shyu (1992) Local regression models. Chapter 8 of Statistical Models in S eds J.M. Chambers and T.J. Hastie, Wadsworth & Brooks/Cole. </small>

--- &vcenter .largecontent

## `plot`和Regression

```{r sm}
suppressPackageStartupMessages(library(sm))
with(cars, sm.regression(dist, speed, method = "aicc",
                         col = "red", model = "linear"))
```

<small>Bowman, A.W. and Azzalini, A. (1997). Applied Smoothing Techniques for Data Analysis: the Kernel Approach with S-Plus Illustrations. Oxford University Press, Oxford.</small>

--- &vcenter .largecontent

## `plot`和Decision Tree

```{r rpart.plot, echo = TRUE, results = 'hide'}
library(rpart)
library(rpart.plot)
rpart.plot(rpart(Species ~ ., iris))
```

--- &vcenter .largecontent

## 多變量 PCA

```{r ggplot2-mv1}
library(ade4)
g <- dudi.pca(iris[,-5], scan = FALSE)
scatter(g)
```

--- &vcenter .largecontent

## R 的基本繪圖API

- 高階繪圖指令：依據輸入的資料產生完整的圖片
- 低階繪圖指令：修飾當前的圖片

--- &vcenter .largecontent

## 基礎繪圖方式與R 的基本繪圖API

- 泛用型的物件導向API：
    - `plot`本身能以直角座標系統繪製各種幾何圖形
    - `plot`能和模型結合，依據模型的型態繪製各種模型的結果
        - `plot.lm`, `rpart::plot.rpart`

--- &vcenter .largecontent

## 基礎繪圖API

- `pie`, `hist`, `boxplot`, `barplot`, ...
    - 清空之前的繪圖結果
- `lines`, `points`, `legend`, `title`, `text`, `polygon`, ..
    - 修飾之前的繪圖結果
- `par`
    - 控制繪圖引擎的參數

--- .segue .dark

## ggplot2

--- &vcenter .largecontent

## Reference

- Wilkinson, Leland (2005). The Grammar of Graphics. Springer. ISBN 978-0-387-98774-3.

--- &vcenter .largecontent

## ggplot2 的邏輯

- 基礎API 是一種用紙筆模型來繪圖的設計思想
- ggplot2 是一種以繪圖物件為主的設計思想

--- &vcenter .largecontent

## ggplot2 對R 的影響

- 大量以ggplot2的API 為骨幹的套件

--- &vcenter .largecontent

## ggplot2 離散

```{r ggplot2-categorical}
data(diamonds, package = "ggplot2")
ggplot(diamonds, aes(x = color)) +
  geom_bar()
```

--- &vcenter .largecontent

## ggplot2 連續

```{r ggplot2-continuous}
ggplot(diamonds, aes(x = price)) +
  geom_density()
```

--- &vcenter .largecontent

## ggplot2 離散 v.s. 離散

```{r ggplot2-categorical-categorical, echo = FALSE}
## Mosaic plot: ggMMplot function - thanks to Edwin on Stackoverflow: http://stackoverflow.com/questions/19233365/how-to-create-a-marimekko-mosaic-plot-in-ggplot2

ggMMplot <- function(var1, var2){
  require(ggplot2)
  levVar1 <- length(levels(var1))
  levVar2 <- length(levels(var2))

  jointTable <- prop.table(table(var1, var2))
  plotData <- as.data.frame(jointTable)
  plotData$marginVar1 <- prop.table(table(var1))
  plotData$var2Height <- plotData$Freq / plotData$marginVar1
  plotData$var1Center <- c(0, cumsum(plotData$marginVar1)[1:levVar1 -1]) +
    plotData$marginVar1 / 2

  ggplot(plotData, aes(var1Center, var2Height)) +
    geom_bar(stat = "identity", aes(width = marginVar1, fill = var2), col = "Black") +
    geom_text(aes(label = as.character(var1), x = var1Center, y = 1.05))
}
ggMMplot(diamonds$cut, diamonds$color)
```

<small>http://stackoverflow.com/questions/19233365/how-to-create-a-marimekko-mosaic-plot-in-ggplot2</small>

--- &vcenter .largecontent

## ggplot2 類別 v.s. 連續

```{r ggplot2-categorical-continuous}
ggplot(iris, aes(x = Species, y = Sepal.Width)) +
  geom_boxplot()
```

--- &vcenter .largecontent

## ggplot2 連續 v.s. 連續

```{r ggplot2-continuous-continuous}
ggplot(iris, aes(x = Sepal.Width, y = Sepal.Length, color = Species)) +
  geom_point()
```

--- .segue .dark

## 大數據時代的視覺化

--- &vcenter .largecontent

## 大數據時代視覺化的挑戰

- 資料太大，直接化就當機，打開圖的人也會當機
- 資料的維度太多，需要能對圖做操作，而不是程式碼
- 資料的種類更廣泛，除了離散、數值之外，還包含如「圖資」等各種資料

--- &vcenter .largecontent

## tabplot

- Google: "R big data visualization"
- <https://cran.r-project.org/web/packages/tabplot/vignettes/tabplot-vignette.html>
- 初步解決了數據量的問題

--- &vcenter .largecontent

## Web Based 的互動式解決方案

- Java Script
    - <http://www.htmlwidgets.org/>
    - 透過互動圖表解決資料維度更多的問題
    - <http://yihui.name/recharts/>
- Shiny
    - <http://shiny.rstudio.com/gallery/>

--- &vcenter .largecontent

## Open Source 太棒了

- 新型態的資料，社群就會誕生新的套件
    - [圖資](https://cran.r-project.org/doc/contrib/intro-spatial-rl.pdf)
    - [社群網路](http://kateto.net/network-visualization)
- 甚至是新型態的Visualization

--- &vcenter .largecontent

## 地圖

```{r twmap}
suppressPackageStartupMessages(library(Rtwmap))
data(county1984)
random.color <- as.factor(sample(1:3, length(county1984), TRUE))
color <- rainbow(3)
county1984$random.color <- random.color
spplot(county1984, "random.color", col.regions = color, main = "Taiwan Random Color")
```

--- &vcenter .largecontent

## Network Visualization

```{r networkD3, eval = FALSE}
suppressPackageStartupMessages(library(networkD3))
data(MisLinks)
data(MisNodes)
# Create graph
forceNetwork(Links = MisLinks, Nodes = MisNodes, Source = "source",
             Target = "target", Value = "value", NodeID = "name",
             Group = "group", opacity = 0.4, zoom = TRUE)
```

```{r networkD3-eval, echo = FALSE, results = "asis"}
suppressPackageStartupMessages(library(networkD3))
data(MisLinks)
data(MisNodes)
# Create graph
g <- forceNetwork(Links = MisLinks, Nodes = MisNodes, Source = "source",
             Target = "target", Value = "value", NodeID = "name",
             Group = "group", opacity = 0.4, zoom = TRUE)
saveNetwork(g, "networkD3-eval.html")
cat('<iframe src="networkD3-eval.html" style="width:100%;height:125%"></iframe>')
```

--- &vcenter .largecontent

## 資料的流動 - Sankey Diagram

```{r sankey, results = "asis", echo = FALSE}
suppressPackageStartupMessages(library(googleVis))
op <- options(gvis.plot.tag='chart')
UKvisits <- data.frame(origin=c(
  "France", "Germany", "USA",
  "Irish Republic", "Netherlands",
  "Spain", "Italy", "Poland",
  "Belgium", "Australia",
  "Other countries", rep("UK", 5)),
visit=c(
    rep("UK", 11), "Scotland",
  "Wales", "Northern Ireland",
  "England", "London"),
weights=c(
    c(12,10,9,8,6,6,5,4,4,3,33)/100*31.8,
    c(2.2,0.9,0.4,12.8,15.5)))
plot(
  gvisSankey(UKvisits, from="origin",
to="visit", weight="weight",
options=list(
height=250,
sankey="{link:{color:{fill:'lightblue'}}}"
               ))
)
```

<small>http://www.magesblog.com/2014/03/sankey-diagrams-with-googlevis.html</small>

--- .dark .segue

## R 與數據模型

--- &vcenter .largecontent

## 數據模型的API 設計模式

- 線性代數介面
- Formula 介面

--- &vcenter .largecontent

## 線性代數介面

```{r lr-interface, eval = FALSE}
g <- lm.fit(X, y, ...)
```

- $X$: 一個代表解釋變數的矩陣
- $y$: 一個代表應變數的向量
- $...$: 控制演算法的參數

--- &vcenter .largecontent

## Formula 介面

```{r formula-interface, eval = FALSE}
g <- lm(y ~ x1 + x2 + x3, data, ...)
predict(g, data2)
```

- $y \sim x_1 + x_2 + x_3$: 描述y 和X 的關係
- $data$: 描述$y, x_1, x_2, x_3$的來源
- $...$: 控制演算法的參數
- Formula 介面支援各種Operator: `+-:*|^I1`
    - [Statistical Formula Notation in R](http://faculty.chicagobooth.edu/richard.hahn/teaching/FormulaNotation.pdf)

--- &vcenter .largecontent

## 兩種介面的比較

- 線性代數介面：
    - 可以控制資料結構
    - 可以做更高的客製化
    - 必須要自己從資料建立矩陣ex: `model.matrix`
- Formula 介面：
    - 更清楚的程式碼
    - 更彈性、簡潔的語法ex: `log(dist) ~ I(speed^2)`
    - 被公認的好設計

--- .dark .segue

## 關於swirl

--- &vcenter .largecontent

## 今日課程規劃

- RDataEngineer-05-Data-Manipulation
- RDataEngineer-06-Join
- RVisualization-01-One-Variable-Visualization
- RVisualization-02-Two-Variables-Visualization
- RVisualization-03-ggplot2
- RVisualization-04-Javascript-And-Maps

--- &vcenter .largecontent

## 中文顯示問題

Mac:

- Basic plots: `par(family="STKaiti")`
- ggplot2: `+ theme_grey(base_family="STKaiti")` 需要透過`theme`改字型

--- &vcenter .largecontent

## 課程筆記

- 會透過電子信箱寄給同學
- 未來在課程網頁上也會更新

--- &vcenter .largecontent

## 課程內容更新

- 今天早上Github遭受攻擊...

```r
library(swirl)
delete_progress("<你在swirl所輸入的id>")
uninstall_all_courses()
dst <- tempfile(fileext = ".zip")
download.file("http://www.wush978.idv.tw/DataScienceAndR.zip", dst)
install_course_zip(dst)
swirl()
```

--- &vcenter .largecontent

## Q&A
