---
title       : "Statistics"
author      : "Wush Wu"
job         : 國立台灣大學
framework   : io2012-wush
highlighter : highlight.js
hitheme     : zenburn
widgets     : [mathjax]            # {mathjax, quiz, bootstrap}
mode        : selfcontained # {standalone, draft}
knit        : slidify::knit2slides
--- .largecontent &vcenter

```{r setup, include=FALSE, cache=FALSE}
library(knitr)
library(magrittr)
library(data.table)
library(dplyr)
library(ggplot2)
library(quantmod)
library(jsonlite)

opts_chunk$set(echo = FALSE, cache=FALSE, comment="",
               cache.path = "cache-Statistics/",
               dev.args=list(bg="transparent"),
               fig.path = "./assets/fig/rstatistics-",
               fig.width = 10, fig.height = 6)
fig <- function(path, size = 100) {
  sprintf("<img src='assets/img/%s' style='max-width: %d%%;max-height: %d%%'></img>",
          path, size, size)
}
fig2 <- function(path, size = 100) {
  sprintf("<img src='assets/img/%s' style='width: %d%%'></img>",
          path, size)
}
sys_name <- Sys.info()["sysname"] %>% tolower
sys_encode <- c("utf8", "utf8", "big5")[pmatch(sys_name, c("linux", "darwin", "windows"))]
sessionInfo() %>% capture.output %>% cat(file = "sessionInfo.log", sep = "\n")
construction <- local(suppressWarnings({
  construction <- fromJSON("construction.json")
  .tmp <-
    readLines("construction.txt") %>%
    strsplit(",") %>%
    extract2(1)
  .tmp2 <-
    regexec("(.*)\\((.*)\\)$", .tmp) %>%
    regmatches(x = .tmp)
  .tmp3 <- sapply(.tmp2, "[", 2)
  names(.tmp3) <-
    sapply(.tmp2, "[", 3) %>%
    toupper()
  .drop <- match(colnames(construction), names(.tmp3)) %>%
    is.na %>%
    which
  construction <- construction[,-.drop]
  colnames(construction) <- .tmp3[colnames(construction)]
  construction$X座標 <- as.numeric(construction$X座標)
  construction$Y座標 <- as.numeric(construction$Y座標)
  construction
}))
taipei.tax <- read.table(file("taipei-tax.csv", encoding = "UTF-8"), skip = 1, header = TRUE, sep = ",")
```

## 課程大綱

- 敘述統計
- 機率論
- 假設檢定
- 信賴區間
- 統計模型
- 統計科學的各領域簡介

--- &vcenter .largecontent

## 課程目標

- 具備和統計學家溝通的能力
    - 理解統計科學要解決的問題
    - 理解統計科學的名詞與其背後的含義
    - 理解統計學家解決問題的方式

--- &vcenter .largecontent

## 關於練習

- 請使用R 搭配swirl課程：**RStatistics**進行

--- .dark .segue

## 敘述統計

--- &vcenter .largecontent

## 何謂敘述統計？

- 描述數據的方法
    - 圖形化
    - 數值指標

--- &vcenter .largecontent

## 數值系統

- 名目尺度（數字之間無意義）
- 順序尺度（數字的順序有意義）
- 區間尺度（數字的加減有意義）
- 比例尺度（數字的倍數有意義）
- 類別型變數：名目尺度與順序尺度
- 數值型變數：區間尺度與比例尺度

--- &vcenter .largecontent

## 範例一

- 請問下列各欄位屬於哪種數值系統？

```{r construction1, results="asis"}
construction %>%
  extract(c(1, 5, 6, 7, 8)) %>%
  head() %>%
  kable()
```

--- &vcenter .largecontent

## 數值系統間的互換

- `X座標` + `Y座標` => `行政區`

```{r construction2, results="asis"}
construction %>%
  extract(c(5, 6, 9, 10)) %>%
  head() %>%
  kable()
```

--- &vcenter .largecontent

## 類別型變數的圖形化(長條圖)

```{r construction-vis-bar}
g <-
  group_by(construction, 行政區) %>%
  summarise(count = n()) %>%
  ggplot(aes(y = count, fill = 行政區)) +
  theme(text = element_text(family = "STKaiti"))
g + geom_bar(aes(x = 行政區), stat = "identity")
```

--- &vcenter .largecontent

## 類別型變數的圖形化（圓形圖）

```{r construction-vis-pie, dependson="construction-vis"}
g +
  geom_bar(aes(x = ""), width = 1, stat = "identity", position = "stack") +
  coord_polar("y")
```

--- &vcenter .largecontent

## 連續型變數的圖形化(直方圖)

```{r construction-vis-histogram, warnings = FALSE}
suppressMessages({
(ggplot(construction, aes(x = X座標)) +
  geom_histogram() +
  theme(text = element_text(family = "STKaiti"))) %>%
    print
})
```

--- &vcenter .largecontent

## 直方圖 v.s. 長條圖

- 長條圖適用於類別型資料，直方圖適用於連續型資料
- 長條圖的bar 之間有間隔，直方圖則是連續
- 長條圖的順序不一定有意義，直方圖的順序有意義

--- &vcenter .largecontent

## 數據指標

- 中心位置
- 散佈程度

--- &vcenter .largecontent

## 數據的中心位置

- 平均數（適用於數值型變數）
- 中位數（適用於數值型變數）
- 眾數（適用於類別型變數）

--- &vcenter .largecontent

## 平均數(mean)

- $\bar{x} = \frac{1}{N} \sum_{i=1}^N x_i$
- $x = \{1, 2, 3, 4, 6\}$ 的平均數為 $\frac{1 + 2 + 3 + 4 + 6}{5} = 3.2$
- 總和(sum)、平均與個數

--- &vcenter .largecontent

## 平均數(mean)

- 最小化$\sum_{i = 1}^N {(x - x_i)^2}$

```{r, fig.width = 10, fig.height = 5}
f.mean <- Vectorize(function(x) {
  sum((x - construction$X座標)^2)
})
curve(f.mean, from = min(construction$X座標), to = max(construction$X座標))
abline(v = mean(construction$X座標), col = 2)
```

--- &vcenter .largecontent

## 平均數(mean)的應用

- 過去三十天，每天網路廣告平均的營業額為50萬
    - 平均數常常被當成基準做比較
        - 今天的營業額為60萬 ==> 好
        - 今天的營業額為40萬 ==> 不好
- 移動平均
    - 處理時間序列（隨著時間不斷延伸的資料）常用的技巧
    - 例：股票的周線、月線
- 加權平均
    - 每筆資料的重要性不同

--- &vcenter .largecontent

## 移動平均在股票分析的應用

<center>`r fig("MovingAverage.GIF", 75)`</center>
<small><https://upload.wikimedia.org/wikipedia/commons/d/d9/MovingAverage.GIF></small>


--- &vcenter .largecontent

## 平均數的濫用

<br/><br/><br/>
<center>`r fig("average.jpg", 50)`</center>
<small><https://www.facebook.com/nagee.tw/photos/a.10151409298917312.1073741829.353390642311/10152262445242312></small>

--- &vcenter .largecontent

## 中位數(median)

- 觀測值中間的數值
    - 50%的數值小於中位數
    - 50%的數值大於中位數
- $x = \{1, 2, 3, 4, 6\}$ 的中位數為 $3$
- $x = \{1, 2, 3, 4, 6, 7\}$ 的中位數為 $\frac{3 + 4}{2} = 3.5$

--- &vcenter .largecontent

## 中位數(median)

- 最小化$\sum_{i = 1}^N {\left\lVert x - x_i \right\rVert}$

```{r, fig.width = 8, fig.height = 4}
f.median <- Vectorize(function(x) {
  sum(abs(x - construction$X座標))
})
curve(f.median, from = min(construction$X座標), to = max(construction$X座標))
abline(v = median(construction$X座標), col = 2)
```

--- &vcenter .largecontent

## 中位數的應用

- 中位數是可以取代大多數平均數的角色
- 中位數比較穩定，不容易受到少數資料的影響
- 中位數的解釋和總和無關
- 台灣每人可支配所得：
    - 逐年(100年至103年)平均數：275984, 285939, 293523, 303762
    - 逐年(100年至103年)中位數：233527, 243131, 250308, 259926
    - 資料來源：行政院主計總處家庭收支調查

--- &vcenter .largecontent

## 眾數(mode)

- 出現次數最多的觀測值
- 可用於類別型變數
- 最小化$\sum_{i = 1}^N I(x_i != x)$
- 討論機率論的時候，我們會再更新定義

--- &vcenter .largecontent

## 眾數的應用

- 在分析類別型數據前，常用來探測是否有類別不平衡的狀態
- 預測類別型變數時，眾數是常用的基準
    - 點擊率預測，點擊行為的眾數是「無點擊」，約佔99.9%。所以一個比較基準就是：「全部猜不會點」

--- &vcenter .largecontent

## 練習二之一

- $x1 = \{1, 10, 2, 3, 7, 1, 7, 8, 1\}$
    - 請問$x1$的平均數為何？
    - 請問$x1$的中位數為何？
    - 請問$x1$的眾數為何？

--- &vcenter .largecontent

## 練習二之二

- 把$x1$的10改成100後，得到：$x2 = \{1, 100, 2, 3, 7, 1, 7, 8, 1\}$
    - 請問$x2$的平均數為何？和$x1$的平均數是否一樣？
    - 請問$x2$的中位數為何？和$x1$的中位數是否一樣？
    - 請問$x2$的眾數為何？和$x1$的眾數是否一樣？

--- &vcenter .largecontent

## 評論

- 平均數最容易受到特異獨行的樣本影響

--- &vcenter .largecontent

## 練習二之三

- 把$x1$的資料全部乘以100後，得到：$x3 = \{100, 1000, 200, 300, 700, 100, 700, 800, 100\}$
    - 請問$x3$的平均數為何？和$x1$的平均數乘以100是否一樣？
    - 請問$x3$的中位數為何？和$x1$的中位數乘以100是否一樣？
    - 請問$x3$的眾數為何？和$x1$的眾數乘以100是否一樣？

--- &vcenter .largecontent

## 評論

- 線性轉換後的平均數、中位數、眾數與對平均數、中位數、眾數做相同的線性轉換後結果相同
- 線性轉換的範例
    - 改變單位：1元 ==> 1萬元、公分 ==> 公尺

--- &vcenter .largecontent

## 數據的分散程度

- 最大值、最小值與全距(range)
- 平均差(MD, Mean Deviation)
- MAD(Median Absolute Deviation)
- 四分位差(IQR, Interqwuartile Range)
- 變異數與標準差(Variance and standard deviation)
- 變異係數(CV, Coefficient of Variation)
- Quartile coefficient of dispersion

--- &vcenter .largecontent

## 最大值、最小值與全距(range)

- 描述數據分佈的範圍
- $x1 = \{1, 10, 2, 3, 7, 1, 7, 8, 1\}$
    - 最大值為$10$
    - 最小值為$1$
    - 全距為「最大值-最小值」，為$10 - 1 = 9$

--- &vcenter .largecontent

## 最大值、最小值與全距的應用

- 了解數據是不是全部都是正數
    - 是的話，常常先取log或開根號後再處理
    - 範例：網路即時競價的出價預測
- 了解數據的範圍是否合理
    - 了解數據的散布行為才能了解數據是否正常
    - 出價範圍是否合理

--- &vcenter .largecontent

## 練習三之一

- $x1 = \{1, 10, 2, 3, 7, 1, 7, 8, 1\}$
    - 請問$x1$的最大值、最小值與全距為何？
- 把$x1$的10改成100後，得到：$x2 = \{1, 100, 2, 3, 7, 1, 7, 8, 1\}$
    - 請問$x2$的最大值、最小值與全距為何？
- 把$x1$的資料全部乘以100後，得到：$x3 = \{100, 1000, 200, 300, 700, 100, 700, 800, 100\}$
    - 請問$x3$的最大值、最小值與全距為何？

--- &vcenter .largecontent

## 評論

- 全距越大，代表數據的散布程度越大
    - 全距容易受到異常資料的影響
- 全距會隨著數據的放大而變大

--- &vcenter .largecontent

## 平均差(MD, Mean Deviation)

- 差的平均
- $\frac{1}{n} \sum_{i = 1} ^n {\left\lVert x_i - \bar{x} \right\rVert}$

--- &vcenter .largecontent

## 練習三之二

- $x1, x2, x3$如前述
- 請問$x1$的平均差為何？
- 請問$x2$的平均差為何？
- 請問$x3$的平均差為何？

--- &vcenter .largecontent

## 評論

- 平均差越大，代表數據的散布程度越大
    - 平均差容易受到異常資料的影響
- 平均差會隨著數據的放大而變大

--- &vcenter .largecontent

## MAD(Mean Absolute Deviation)

- 若$x_m$代表$x$的中位數，則MAD $= median(\left\lVert x_i - x_m \right\rVert)$

--- &vcenter .largecontent

## 練習三之三

- $x1, x2, x3$如前述
- 請問$x1$的MAD為何？
- 請問$x2$的MAD為何？
- 請問$x3$的MAD為何？

--- &vcenter .largecontent

## 評論

- MAD越大，代表數據的散布程度越大
    - MAD**不容易**受到異常資料的影響
- MAD會隨著數據的放大而變大

--- &vcenter .largecontent

## 百分位數(quantile)與四分位差(interquartile range)

- $p$百分位數的計算方式（這裡的$p$ 滿足 $0 \leq \frac{p}{100} \leq 1$）：
    - $Q_i(p) = (1 - \gamma) x_{(j)} + \gamma x_{(j + 1)}$
    - $i$代表百分位數的計算方式，在R 中實作了九種計算quantile的方法，也就是$i \in \{1, 2, 3, ..., 9\}$
    - 一般來說，百分位數都類似中位數，是取兩個最靠近$p$的資料點作加權平均，加權的方式則和$i$有關
    - 中位數的計算方式：排序後取最靠近中間的資料點取平均

--- &vcenter .largecontent

## 百分位數(quantile)與四分位差(interquartile range)

- 現代數據處理軟體都提供了計算百分位數的功能
- 百分位數
    - 以$\{1, 2, 3, 4, 5, 6, 7, 8, 9, 10\}$為例：
    - 第25百分位數，又稱第一四分位數：$3.25$，代表有25%的數據比$3.25$小
    - 第50百分位數，即為中位數：$5.5$，代表有50%的數據比$5.5$小
    - 第75百分位數，又稱第三四分位數：$7.75$，代表有75%的數據比$7.75$小

--- &vcenter .largecontent

## 百分位數(quantile)與四分位差(interquartile range)

- 四分位差：
    - 第75百分位數與25百分位數的差，即為四分位差
    - 所以上例的四分位差為$4.5$
- 四分位差代表數據**中間**層的散布程度

--- &vcenter .largecontent

## 練習三之四

- $x1, x2, x3$如前述
- 請問$x1$的四分位差為何？
- 請問$x2$的四分位差為何？
- 請問$x3$的四分位差為何？

--- &vcenter .largecontent

## 評論

- 四分位差越大，代表數據的散布程度越大
    - 四分位差**不容易**受到異常資料的影響
- 四分位差會隨著數據的放大而變大

--- &vcenter .largecontent

## 變異數(variance)與標準差(standard deviation)

- 變異數的計算方式： $\sigma^2 = \frac{1}{n} \sum_{i=1}^n (x - \bar{x})^2$
- 標準差的計算方式： $\sigma = \sqrt{\frac{1}{n} \sum_{i=1}^n (x - \bar{x})^2}$
- 變異數與標準差的值越大，代表數據的散布程度越大
- 變異數與標準差是最常用的散布程度的指標：
    - 容易計算（只需要$\sum_{i=1}^n{x_i}$ 與 $\sum_{i=1}^n {x_i^2}$ 即可
    - 變異數的相關理論性質很泛用，如切比雪夫不等式（Chebyshev's Inequality）
    - 機率論中有許多好性質，例如獨立的變異數可相加

--- &vcenter .largecontent

## 變異數(variance)與標準差(standard deviation)

- 當資料為抽樣結果時，通常使用樣本變異數與樣本標準差：
    - 樣本變異數的計算方式： $s^2 = \frac{1}{n - 1} \sum_{i=1}^n (x - \bar{x})^2$
    - 樣本標準差的計算方式： $s = \sqrt{\frac{1}{n - 1} \sum_{i=1}^n (x - \bar{x})^2}$

--- &vcenter .largecontent

## 練習三之五

- $x1, x2, x3$如前述
- 請問$x1$的樣本變異數與樣本標準差為何？
- 請問$x2$的樣本變異數與樣本標準差為何？
- 請問$x3$的樣本變異數與樣本標準差為何？

--- &vcenter .largecontent

## 評論

- 變異數與標準差差越大，代表數據的散布程度越大
    - 變異數與標準差容易受到異常資料的影響
- 變異數與標準差會隨著數據的放大而變大

--- &vcenter .largecontent

## 變異係數(CV, Coefficient of Variation)

- 變異係數的定義為：標準差除以平均值，實務常以$\frac{s}{\bar{x}}$來計算樣本的變異係數
- 變異係數在區間尺度上無意義，只有在比例尺度上才有意義

--- &vcenter .largecontent

## 練習三之六

- $x1, x2, x3$如前述
- 請問$x1$的變異係數為何？
- 請問$x2$的變異係數為何？
- 請問$x3$的變異係數為何？
- 把$x1$的資料全部-1後，得到：$x4 = \{0, 9, 1, 2, 6, 0, 6, 7, 0\}$
    - 請問$x4$的變異係數為何？

--- &vcenter .largecontent

## 評論

- 變異係數越大，代表數據**相對於平均值**的散布程度越大
    - 變異係數容易受到異常資料的影響
- 變異係數**不會**隨著數據的放大而變大
- 平移（$x1 \Rightarrow x4$）會**影響**變異係數，所以只有比例尺度的資料才能使用變異係數

--- &vcenter .largecontent

## Quartile coefficient of dispersion

- Quartile coefficient of dispersion的定義為：IQR / Median
    - 非常類似變異係數的定義：標準差除以平均值
- Quartile coefficient of dispersion在區間尺度上無意義，只有在比例尺度上才有意義

--- &vcenter .largecontent

## 練習三之七

- $x1, x2, x3, x4$如前述
- 請問$x1$的Quartile coefficient of dispersion為何？
- 請問$x2$的Quartile coefficient of dispersion為何？
- 請問$x3$的Quartile coefficient of dispersion為何？
- 請問$x4$的Quartile coefficient of dispersion為何？

--- &vcenter .largecontent

## 評論

- 在上述練習中，$x1$、$x2$與$x3$的Quartile coefficient of dispersion不變
    - 對異常資料不敏感
    - 不會隨著轉換單位而改變
- 平移（$x1 \Rightarrow x4$）會**影響**Quartile coefficient of dispersion，所以只有比例尺度的資料才能使用Quartile coefficient of dispersion

--- &vcenter .largecontent

## 總結

- 視覺化：直方圖、圓餅圖與長條圖
- 資料中心：平均數、中位數與眾數
- 資料的散布程度：全距(range)、平均差(MD, Mean Deviation)、MAD(Median Absolute Deviation)、四分位差(IQR, Interqwuartile Range)、變異數與標準差(Variance and standard deviation)、變異係數(CV, Coefficient of Variation)、Quartile coefficient of dispersion

--- &vcenter .largecontent

## 討論

- 穩健(Robust，代表資料敘述不容易受到少數異常資料的影響)是優點還是缺點？

--- &vcenter .largecontent

## 敘述統計的應用：綜合所得稅所得總額

- 我的收入是高還是低？
    - 可以查詢政府開放資料的「綜合所得稅所得總額」，了解自己的收入高低
    - 資料來源：<http://data.gov.tw/node/17983>

--- &vcenter .largecontent

## 敘述統計的應用：綜合所得稅所得總額

```{r, taipei-tax1}
taipei.tax %>%
  head(1) %>%
  kable()
```
<small>單位：金額(千元)</small>

- 請問能不能從上述數據中看出貧富差距的跡象呢？

--- &vcenter .largecontent

## 模擬中崙里的所得總額分佈

```{r taipei.tax2, warning=FALSE}
LunLane <- taipei.tax[1,]
alpha <- (LunLane$平均數 / LunLane$標準差)^2
beta <- LunLane$平均數 / LunLane$標準差^2
# curve(dgamma(x, shape = alpha, rate = beta), 0, LunLane$平均數 + 3 * LunLane$標準差,
#       ylab = "", col = 2, lty = 2)
# curve(dnorm(x, mean = LunLane$平均數, sd = LunLane$標準差), add = TRUE, col = 3, lty = 3)
.x <- rgamma(floor(LunLane$綜合所得總額 / LunLane$平均數), shape = alpha, rate = beta)
.g <- qplot(.x, geom = "histogram", main = "")
suppressMessages(print(.g))
```

--- .dark .segue

## 機率論

--- &vcenter .largecontent

## 母體

- 研究對象全體所構成的集合
- 例：全金門縣縣民

料，建構了全金門縣人民的年齡母體：

```{r taiwan-population, cache = TRUE, results = "hidden"}
population.src <- local({
  population.src <- read.csv(bzfile("opendata10412M030.csv.bz2", encoding = "UTF-8"), skip = 1, header = T)
  df0 <- population.src[,2:3]
  tmp <- lapply(0:100, function(age) {
    tmp2 <- lapply(c("m", "f"), function(sex) {
      name <- ifelse(age == 100,
                     sprintf("people_age_100up_%s", sex),
                     sprintf("people_age_%03d_%s", age, sex))
      df <- df0
      df$age <- age
      df$sex <- sex
      df$count <- population.src[[name]]
      df
    })
    do.call(rbind, tmp2)
  })
  do.call(rbind, tmp)
}) %>%
  dplyr::mutate(city = substring(site_id, 1, 3), district = substring(site_id, 4, 6))
```

--- &vcenter .largecontent

## 母體

- 我們自內政部資料開放平台下載了個村（里）戶籍人口統計月報表，依據這份資

```{r population-Kinmen, dependson="taiwan-population", results = "figure"}
population.Kinmen <- population.src %>%
  dplyr::filter(city == "金門縣") %>%
  dplyr::group_by(city, age, sex) %>%
  dplyr::summarise(count = sum(count)) %>%
  dplyr::group_by(age) %>%
  dplyr::summarise(count = sum(count)) %>%
  select(age, count) %>%
  apply(1, function(x) {
    rep(x["age"], x["count"])
  }) %>%
  unlist(use.names = FALSE)
.g <- qplot(population.Kinmen, geom = "histogram", xlab = "age")
suppressMessages(print(.g))
```

--- &vcenter .largecontent

## 母體

- 依據母體資料，我們可以算出金門縣縣民的平均年齡、標準差、最大值、最小值... 等等數據
    - 金門縣縣民年齡的平均值為：`r mean(population.Kinmen)`

--- &vcenter .largecontent

## 樣本

- 實務上，要收集所有的資料可能有困難，所以我們可能透過隨機抽樣的方式，抽出20名金門縣縣民當成母體的代表
    - 我們希望能透過對20名金門縣縣民的了解，推論到全金門縣縣民，這就是**統計推論**
    - 例：20名金門縣縣民的平均年齡

--- &vcenter .largecontent

## 樣本

- 這20名金門縣縣民的平均年齡，在每次抽樣時都會不同...

```{r population-Kinmen-sample1}
set.seed(1)
sapply(1:10, function(i) {
  sample(population.Kinmen, 10, FALSE) %>%
    mean()
})
```

--- &vcenter .largecontent

## 樣本空間

- 抽出20名金門縣縣民，所有可能的結果就構成了「樣本空間」
    - 例：抽出20名0歲的金門縣縣民與抽出20名100歲的金門縣縣民，都是可能的組合，所以都屬於「樣本空間」之中


--- &vcenter .largecontent

## 隨機變數（不嚴謹）

- 而把樣本空間的每種可能的結果，計算成一個單一的數字的**方法**，就叫做「隨機變數」
- 例：20名金門縣縣民的平均年齡，就是一種隨機變數

--- &vcenter .largecontent

## 估計母體平均數 - 統計量

--- &vcenter .largecontent

## 評估估計的好壞

--- &vcenter .largecontent

## 隨機變數與模擬

--- &vcenter .largecontent

## 相關性

--- &vcenter .largecontent

## 離散對連續

--- &vcenter .largecontent

--- .dark .segue

## 假設檢定

--- &vcenter .largecontent

## 母體未知

--- &vcenter .largecontent

## 假想的母體（假設）

--- &vcenter .largecontent

## 檢定統計量

--- &vcenter .largecontent

## 檢定統計量在假想母體的分佈

--- &vcenter .largecontent

## 比較觀測的檢定統計量與上述的分佈

--- &vcenter .largecontent

## 評估檢定統計量

--- &vcenter .largecontent

--- .dark .segue

## 信賴區間

--- .dark .segue

## 統計模型到機器學習

--- &vcenter .largecontent

## ...

- $x$, $y$
- $y = f(x) + \varepsilon$, 假設 $\varepsilon \sim P$

--- .dark .segue

## 統計科學簡介
