---
title       : "Statistics"
author      : "Wush Wu"
job         : 國立台灣大學
framework   : io2012-wush
highlighter : highlight.js
hitheme     : zenburn
widgets     : [mathjax]            # {mathjax, quiz, bootstrap}
mode        : selfcontained # {standalone, draft}
knit        : slidify::knit2slides
--- .largecontent &vcenter

```{r setup, include=FALSE, cache=FALSE}
library(knitr)
library(magrittr)
library(data.table)
library(dplyr)
library(ggplot2)
library(quantmod)
library(jsonlite)
library(binom)

opts_chunk$set(echo = FALSE, cache=FALSE, comment="",
               cache.path = "cache-Statistics/",
               dev.args=list(bg="transparent"),
               fig.path = "./assets/fig/rstatistics-",
               fig.width = 10, fig.height = 6)
fig <- function(path, size = 100) {
  sprintf("<img src='assets/img/%s' style='max-width: %d%%;max-height: %d%%'></img>",
          path, size, size)
}
fig2 <- function(path, size = 100) {
  sprintf("<img src='assets/img/%s' style='width: %d%%'></img>",
          path, size)
}
sys_name <- Sys.info()["sysname"] %>% tolower
sys_encode <- c("utf8", "utf8", "big5")[pmatch(sys_name, c("linux", "darwin", "windows"))]
sessionInfo() %>% capture.output %>% cat(file = "sessionInfo.log", sep = "\n")
construction <- local(suppressWarnings({
  construction <- fromJSON("construction.json")
  .tmp <-
    readLines("construction.txt") %>%
    strsplit(",") %>%
    extract2(1)
  .tmp2 <-
    regexec("(.*)\\((.*)\\)$", .tmp) %>%
    regmatches(x = .tmp)
  .tmp3 <- sapply(.tmp2, "[", 2)
  names(.tmp3) <-
    sapply(.tmp2, "[", 3) %>%
    toupper()
  .drop <- match(colnames(construction), names(.tmp3)) %>%
    is.na %>%
    which
  construction <- construction[,-.drop]
  colnames(construction) <- .tmp3[colnames(construction)]
  construction$X座標 <- as.numeric(construction$X座標)
  construction$Y座標 <- as.numeric(construction$Y座標)
  construction
}))
taipei.tax <- read.table(file("taipei-tax.csv", encoding = "UTF-8"), skip = 1, header = TRUE, sep = ",")
```

## 課程大綱

- 敘述統計
- 機率論
- 假設檢定
- 信賴區間
- 統計模型

--- &vcenter .largecontent

## 課程目標

- 具備和統計學家溝通的能力
    - 理解統計科學要解決的問題
    - 理解統計科學的名詞與其背後的含義
    - 理解統計學家解決問題的方式

--- &vcenter .largecontent

## 限制聲明

- 統計是一門需要時間學習的專業技能。同學若想要學習專業的統計知識，仍然需要找專門介紹統計的課程
    - 本課程的目的在讓同學透過R來「體驗」統計的思維，以增加未來和統計學家的溝通能力

--- &vcenter .largecontent

## 關於練習

- 請使用R 搭配swirl課程：**RStatistics**進行

--- .dark .segue

## 敘述統計

--- &vcenter .largecontent

## 何謂敘述統計？

- 描述數據的方法
    - 圖形化
    - 數值指標

--- &vcenter .largecontent

## 數值系統

- 名目尺度（數字之間無意義）
- 順序尺度（數字的順序有意義）
- 區間尺度（數字的加減有意義）
- 比例尺度（數字的倍數有意義）
- 類別型變數：名目尺度與順序尺度
- 數值型變數：區間尺度與比例尺度

--- &vcenter .largecontent

## 範例一

- 請問下列各欄位屬於哪種數值系統？

```{r construction1, results="asis"}
construction %>%
  extract(c(1, 5, 6, 7, 8)) %>%
  head() %>%
  kable()
```

--- &vcenter .largecontent

## 數值系統間的互換

- `X座標` + `Y座標` => `行政區`

```{r construction2, results="asis"}
construction %>%
  extract(c(5, 6, 9, 10)) %>%
  head() %>%
  kable()
```

--- &vcenter .largecontent

## 類別型變數的圖形化(長條圖)

```{r construction-vis-bar}
g <-
  group_by(construction, 行政區) %>%
  summarise(count = n()) %>%
  ggplot(aes(y = count, fill = 行政區)) +
  theme(text = element_text(family = "STKaiti"))
g + geom_bar(aes(x = 行政區), stat = "identity")
```

--- &vcenter .largecontent

## 類別型變數的圖形化（圓形圖）

```{r construction-vis-pie, dependson="construction-vis"}
g +
  geom_bar(aes(x = ""), width = 1, stat = "identity", position = "stack") +
  coord_polar("y")
```

--- &vcenter .largecontent

## 連續型變數的圖形化(直方圖)

```{r construction-vis-histogram, warnings = FALSE}
suppressMessages({
(ggplot(construction, aes(x = X座標)) +
  geom_histogram() +
  theme(text = element_text(family = "STKaiti"))) %>%
    print
})
```

--- &vcenter .largecontent

## 直方圖 v.s. 長條圖

- 長條圖適用於類別型資料，直方圖適用於連續型資料
- 長條圖的bar 之間有間隔，直方圖則是連續
- 長條圖的順序不一定有意義，直方圖的順序有意義

--- &vcenter .largecontent

## 數據指標

- 中心位置
- 散佈程度

--- &vcenter .largecontent

## 數據的中心位置

- 平均數（適用於數值型變數）
- 中位數（適用於數值型變數）
- 眾數（適用於類別型變數）

--- &vcenter .largecontent

## 平均數(mean)

- $\bar{x} = \frac{1}{N} \sum_{i=1}^N x_i$
- $x = \{1, 2, 3, 4, 6\}$ 的平均數為 $\frac{1 + 2 + 3 + 4 + 6}{5} = 3.2$
- 總和(sum)、平均與個數

--- &vcenter .largecontent

## 平均數(mean)

- 最小化$\sum_{i = 1}^N {(x - x_i)^2}$

```{r, fig.width = 10, fig.height = 5}
f.mean <- Vectorize(function(x) {
  sum((x - construction$X座標)^2)
})
curve(f.mean, from = min(construction$X座標), to = max(construction$X座標))
abline(v = mean(construction$X座標), col = 2)
```

--- &vcenter .largecontent

## 平均數(mean)的應用

- 過去三十天，每天網路廣告平均的營業額為50萬
    - 平均數常常被當成基準做比較
        - 今天的營業額為60萬 ==> 好
        - 今天的營業額為40萬 ==> 不好
- 移動平均
    - 處理時間序列（隨著時間不斷延伸的資料）常用的技巧
    - 例：股票的周線、月線
- 加權平均
    - 每筆資料的重要性不同

--- &vcenter .largecontent

## 移動平均在股票分析的應用

<center>`r fig("MovingAverage.GIF", 75)`</center>
<small><https://upload.wikimedia.org/wikipedia/commons/d/d9/MovingAverage.GIF></small>


--- &vcenter .largecontent

## 平均數的濫用

<br/><br/><br/>
<center>`r fig("average.jpg", 50)`</center>
<small><https://www.facebook.com/nagee.tw/photos/a.10151409298917312.1073741829.353390642311/10152262445242312></small>

--- &vcenter .largecontent

## 中位數(median)

- 觀測值中間的數值
    - 50%的數值小於中位數
    - 50%的數值大於中位數
- $x = \{1, 2, 3, 4, 6\}$ 的中位數為 $3$
- $x = \{1, 2, 3, 4, 6, 7\}$ 的中位數為 $\frac{3 + 4}{2} = 3.5$

--- &vcenter .largecontent

## 中位數(median)

- 最小化$\sum_{i = 1}^N {\left\lVert x - x_i \right\rVert}$

```{r, fig.width = 8, fig.height = 4}
f.median <- Vectorize(function(x) {
  sum(abs(x - construction$X座標))
})
curve(f.median, from = min(construction$X座標), to = max(construction$X座標))
abline(v = median(construction$X座標), col = 2)
```

--- &vcenter .largecontent

## 中位數的應用

- 中位數是可以取代大多數平均數的角色
- 中位數比較穩健，不容易受到少數資料的影響
- 中位數的解釋和總和無關
- 台灣每人可支配所得：
    - 逐年(100年至103年)平均數：275984, 285939, 293523, 303762
    - 逐年(100年至103年)中位數：233527, 243131, 250308, 259926
    - 資料來源：行政院主計總處家庭收支調查

--- &vcenter .largecontent

## 眾數(mode)

- 出現次數最多的觀測值
- 可用於類別型變數
- 最小化$\sum_{i = 1}^N I(x_i != x)$
- 討論機率論的時候，我們會再更新定義

--- &vcenter .largecontent

## 眾數的應用

- 在分析類別型數據前，常用來探測是否有類別不平衡的狀態
- 預測類別型變數時，眾數是常用的基準
    - 點擊率預測，點擊行為的眾數是「無點擊」，約佔99.9%。所以一個比較基準就是：「全部猜不會點」

--- &vcenter .largecontent

## 練習二之一

- `x1` = \{1, 10, 2, 3, 7, 1, 7, 8, 1\}
    - 請問`x1`的平均數為何？
    - 請問`x1`的中位數為何？
    - 請問`x1`的眾數為何？

--- &vcenter .largecontent

## 練習二之二

- 把`x1`的10改成100後，得到：`x2` = \{1, 100, 2, 3, 7, 1, 7, 8, 1\}
    - 請問`x2`的平均數為何？和`x1`的平均數是否一樣？
    - 請問`x2`的中位數為何？和`x1`的中位數是否一樣？
    - 請問`x2`的眾數為何？和`x1`的眾數是否一樣？

--- &vcenter .largecontent

## 評論

- 平均數、中位數與眾數中，平均數最容易受到特異獨行的樣本影響

--- &vcenter .largecontent

## 練習二之三

- 把`x1`的資料全部乘以100後，得到：`x3` = \{100, 1000, 200, 300, 700, 100, 700, 800, 100\}
    - 請問`x3`的平均數為何？和`x1`的平均數乘以100是否一樣？
    - 請問`x3`的中位數為何？和`x1`的中位數乘以100是否一樣？
    - 請問`x3`的眾數為何？和`x1`的眾數乘以100是否一樣？

--- &vcenter .largecontent

## 練習二之四

- 把`x1`的資料全部加上1後，得到：`x4` = \{2, 11, 3, 4, 8, 2, 8, 9, 2\}
    - 請問`x4`的平均數為何？和`x1`的平均數+1是否一樣？
    - 請問`x4`的中位數為何？和`x1`的中位數+1是否一樣？
    - 請問`x4`的眾數為何？和`x1`的眾數+1是否一樣？

--- &vcenter .largecontent

## 評論

- 線性轉換後的平均數、中位數、眾數與對平均數、中位數、眾數做相同的線性轉換後結果相同
- 線性轉換的範例
    - 改變單位：1元 ==> 1萬元、公分 ==> 公尺

--- &vcenter .largecontent

## 數據的分散程度

- 最大值、最小值與全距(range)
- 平均差(MD, Mean Deviation)
- MAD(Median Absolute Deviation)
- 四分位差(IQR, Interqwuartile Range)
- 變異數與標準差(Variance and standard deviation)
- 變異係數(CV, Coefficient of Variation)
- Quartile coefficient of dispersion

--- &vcenter .largecontent

## 最大值、最小值與全距(range)

- 描述數據分佈的範圍
- `x1` = \{1, 10, 2, 3, 7, 1, 7, 8, 1\}
    - 最大值為10
    - 最小值為1
    - 全距為「最大值-最小值」，為10 - 1 = 9

--- &vcenter .largecontent

## 最大值、最小值與全距的應用

- 了解數據是不是全部都是正數
    - 是的話，常常先取log或開根號後再處理
    - 範例：網路即時競價的出價預測
- 了解數據的範圍是否合理
    - 了解數據的散布行為才能了解數據是否正常
    - 出價範圍是否合理

--- &vcenter .largecontent

## 練習三之一

- `x1`, `x2`, `x3`, `x4`如前述
- 請問`x1`的最大值、最小值與全距為何？
- 請問`x2`的最大值、最小值與全距為何？
- 請問`x3`的最大值、最小值與全距為何？
- 請問`x4`的最大值、最小值與全距為何？

--- &vcenter .largecontent

## 評論

- 全距越大，代表數據的散布程度越大
    - 全距容易受到異常資料的影響
- 全距會隨著數據的放大而變大
- 全距不會被數據的平移所影響

--- &vcenter .largecontent

## 平均差(MD, Mean Deviation)

- 差的平均
- $\frac{1}{n} \sum_{i = 1} ^n {\left\lVert x_i - \bar{x} \right\rVert}$

--- &vcenter .largecontent

## 練習三之二

- `x1`, `x2`, `x3`, `x4`如前述
- 請問`x1`的平均差為何？
- 請問`x2`的平均差為何？
- 請問`x3`的平均差為何？
- 請問`x4`的平均差為何？

--- &vcenter .largecontent

## 評論

- 平均差越大，代表數據的散布程度越大
    - 平均差容易受到異常資料的影響
- 平均差會隨著數據的放大而變大

--- &vcenter .largecontent

## MAD(Median Absolute Deviation)

- 若$x_m$代表$x$的中位數，則MAD $= median(\left\lVert x_i - x_m \right\rVert)$

--- &vcenter .largecontent

## 練習三之三

- `x1`, `x2`, `x3`, `x4`如前述
- 請問`x1`的MAD為何？
- 請問`x2`的MAD為何？
- 請問`x3`的MAD為何？
- 請問`x4`的MAD為何？

--- &vcenter .largecontent

## 評論

- MAD越大，代表數據的散布程度越大
    - MAD**不容易**受到異常資料的影響
- MAD會隨著數據的放大而變大

--- &vcenter .largecontent

## 百分位數(quantile)與四分位差(interquartile range)

- $p$百分位數的計算方式（這裡的$p$ 滿足 $0 \leq \frac{p}{100} \leq 1$）：
    - $Q_i(p) = (1 - \gamma) x_{(j)} + \gamma x_{(j + 1)}$
    - $i$代表百分位數的計算方式，在R 中實作了九種計算quantile的方法，也就是$i \in \{1, 2, 3, ..., 9\}$
    - 一般來說，百分位數都類似中位數，是取兩個最靠近$p$的資料點作加權平均，加權的方式則和$i$有關
    - 中位數的計算方式：排序後取最靠近中間的資料點取平均

--- &vcenter .largecontent

## 百分位數(quantile)與四分位差(interquartile range)

- 現代數據處理軟體都提供了計算百分位數的功能
- 百分位數
    - 以\{1, 2, 3, 4, 5, 6, 7, 8, 9, 10\}為例：
    - 第25百分位數，又稱第一四分位數：3.25，代表有25%的數據比3.25小
    - 第50百分位數，即為中位數：5.5，代表有50%的數據比5.5小
    - 第75百分位數，又稱第三四分位數：7.75，代表有75%的數據比7.75小

--- &vcenter .largecontent

## 百分位數(quantile)與四分位差(interquartile range)

- 四分位差：
    - 第75百分位數與25百分位數的差，即為四分位差
    - 所以上例的四分位差為7.75 - 3.25 = 4.5
- 四分位差代表數據**中間**層的散布程度

--- &vcenter .largecontent

## 練習三之四

- `x1`, `x2`, `x3`如前述
- 請問`x1`的四分位差為何？
- 請問`x2`的四分位差為何？
- 請問`x3`的四分位差為何？

--- &vcenter .largecontent

## 評論

- 四分位差越大，代表數據的散布程度越大
    - 四分位差**不容易**受到異常資料的影響
- 四分位差會隨著數據的放大而變大

--- &vcenter .largecontent

## 變異數(variance)與標準差(standard deviation)

- 變異數的計算方式： $\sigma^2 = \frac{1}{n} \sum_{i=1}^n (x - \bar{x})^2$
- 標準差的計算方式： $\sigma = \sqrt{\frac{1}{n} \sum_{i=1}^n (x - \bar{x})^2}$
- 變異數與標準差的值越大，代表數據的散布程度越大
- 變異數與標準差是最常用的散布程度的指標：
    - 容易計算（只需要$\sum_{i=1}^n{x_i}$ 與 $\sum_{i=1}^n {x_i^2}$ 即可
    - 變異數的相關理論性質很泛用，如切比雪夫不等式（Chebyshev's Inequality）
    - 機率論中有許多好性質，例如獨立的變異數可相加

--- &vcenter .largecontent

## 變異數(variance)與標準差(standard deviation)

- 當資料為抽樣結果時，通常使用樣本變異數與樣本標準差：
    - 樣本變異數的計算方式： $s^2 = \frac{1}{n - 1} \sum_{i=1}^n (x - \bar{x})^2$
    - 樣本標準差的計算方式： $s = \sqrt{\frac{1}{n - 1} \sum_{i=1}^n (x - \bar{x})^2}$

--- &vcenter .largecontent

## 練習三之五

- `x1`, `x2`, `x3`如前述
- 請問`x1`的樣本變異數與樣本標準差為何？
- 請問`x2`的樣本變異數與樣本標準差為何？
- 請問`x3`的樣本變異數與樣本標準差為何？

--- &vcenter .largecontent

## 評論

- 變異數與標準差差越大，代表數據的散布程度越大
    - 變異數與標準差容易受到異常資料的影響
- 變異數與標準差會隨著數據的放大而變大

--- &vcenter .largecontent

## 變異係數(CV, Coefficient of Variation)

- 變異係數的定義為：標準差除以平均值，實務常以$\frac{s}{\bar{x}}$來計算樣本的變異係數
- 變異係數在區間尺度上無意義，只有在比例尺度上才有意義

--- &vcenter .largecontent

## 練習三之六

- `x1`, `x2`, `x3`如前述
- 請問`x1`的變異係數為何？
- 請問`x2`的變異係數為何？
- 請問`x3`的變異係數為何？
- 把`x1`的資料全部-1後，得到：`x4` = \{0, 9, 1, 2, 6, 0, 6, 7, 0\}
    - 請問`x4`的變異係數為何？

--- &vcenter .largecontent

## 評論

- 變異係數越大，代表數據**相對於平均值**的散布程度越大
    - 變異係數容易受到異常資料的影響
- 變異係數**不會**隨著數據的放大而變大
- 平移（`x1` $\Rightarrow$ `x4`）會**影響**變異係數，所以只有比例尺度的資料才能使用變異係數

--- &vcenter .largecontent

## Quartile coefficient of dispersion

- Quartile coefficient of dispersion的定義為：IQR / Median
    - 非常類似變異係數的定義：標準差除以平均值
- Quartile coefficient of dispersion在區間尺度上無意義，只有在比例尺度上才有意義

--- &vcenter .largecontent

## 練習三之七

- `x1`, `x2`, `x3`, `x4`如前述
- 請問`x1`的Quartile coefficient of dispersion為何？
- 請問`x2`的Quartile coefficient of dispersion為何？
- 請問`x3`的Quartile coefficient of dispersion為何？
- 請問`x4`的Quartile coefficient of dispersion為何？

--- &vcenter .largecontent

## 評論

- 在上述練習中，`x1`、`x2`與`x3`的Quartile coefficient of dispersion不變
    - 對異常資料不敏感
    - 不會隨著轉換單位而改變
- 平移（`x1` $\Rightarrow$ `x4`）會**影響**Quartile coefficient of dispersion，所以只有比例尺度的資料才能使用Quartile coefficient of dispersion

--- &vcenter .largecontent

## 總結

- 視覺化：直方圖、圓餅圖與長條圖
- 資料中心：平均數、中位數與眾數
- 資料的散布程度：全距(range)、平均差(MD, Mean Deviation)、MAD(Median Absolute Deviation)、四分位差(IQR, Interqwuartile Range)、變異數與標準差(Variance and standard deviation)、變異係數(CV, Coefficient of Variation)、Quartile coefficient of dispersion

--- &vcenter .largecontent

## 性質

```{r summary-deviation}
kable(structure(list(robustness = c(FALSE, FALSE, TRUE, TRUE, FALSE, 
FALSE, FALSE, TRUE), ratio.invariant = c(FALSE, FALSE, FALSE, 
FALSE, FALSE, FALSE, TRUE, TRUE), ratio = c(TRUE, TRUE, TRUE, 
TRUE, FALSE, TRUE, FALSE, FALSE), shift.invariant = c(TRUE, TRUE, 
TRUE, TRUE, TRUE, TRUE, FALSE, FALSE)), .Names = c("robustness", 
"ratio.invariant", "ratio", "shift.invariant"), row.names = c("range", 
"MD", "MAD", "IQR", "var", "sd", "CV", "QCD"), class = "data.frame"))
```

--- &vcenter .largecontent

## 討論

- 穩健(Robust，代表資料敘述不容易受到少數異常資料的影響)是優點還是缺點？

--- &vcenter .largecontent

## 敘述統計的應用：綜合所得稅所得總額

- 我的收入是高還是低？
    - 可以查詢政府開放資料的「綜合所得稅所得總額」，了解自己的收入高低
    - 資料來源：<http://data.gov.tw/node/17983>

--- &vcenter .largecontent

## 敘述統計的應用：綜合所得稅所得總額

```{r, taipei-tax1}
taipei.tax %>%
  head(1) %>%
  kable()
```
<small>單位：金額(千元)</small>

- 請問能不能從上述數據中看出貧富差距的跡象呢？

--- &vcenter .largecontent

## 模擬中崙里的所得總額分佈

```{r taipei.tax2, warning=FALSE}
LunLane <- taipei.tax[1,]
alpha <- (LunLane$平均數 / LunLane$標準差)^2
beta <- LunLane$平均數 / LunLane$標準差^2
# curve(dgamma(x, shape = alpha, rate = beta), 0, LunLane$平均數 + 3 * LunLane$標準差,
#       ylab = "", col = 2, lty = 2)
# curve(dnorm(x, mean = LunLane$平均數, sd = LunLane$標準差), add = TRUE, col = 3, lty = 3)
.x <- rgamma(floor(LunLane$綜合所得總額 / LunLane$平均數), shape = alpha, rate = beta)
.g <- qplot(.x, geom = "histogram", main = "")
suppressMessages(print(.g))
```

--- .dark .segue

## 機率論

--- &vcenter .largecontent

## 母體

- 研究對象全體所構成的集合
- 例：金門縣縣民

```{r taiwan-population, cache = TRUE, results = "hidden"}
population.src <- local({
  population.src <- read.csv(bzfile("opendata10412M030.csv.bz2", encoding = "UTF-8"), skip = 1, header = T)
  df0 <- population.src[,2:3]
  tmp <- lapply(0:100, function(age) {
    tmp2 <- lapply(c("m", "f"), function(sex) {
      name <- ifelse(age == 100,
                     sprintf("people_age_100up_%s", sex),
                     sprintf("people_age_%03d_%s", age, sex))
      df <- df0
      df$age <- age
      df$sex <- sex
      df$count <- population.src[[name]]
      df
    })
    do.call(rbind, tmp2)
  })
  do.call(rbind, tmp)
}) %>%
  dplyr::mutate(city = substring(site_id, 1, 3), district = substring(site_id, 4, 6))
```

--- &vcenter .largecontent

## 母體

- 我們自內政部資料開放平台下載了個村（里）戶籍人口統計月報表，依據這份資料，建構了全金門縣人民的年齡母體

```{r population-Kinmen, dependson="taiwan-population", results = "figure"}
population.Kinmen <- population.src %>%
  dplyr::filter(city == "金門縣") %>%
  dplyr::group_by(city, age, sex) %>%
  dplyr::summarise(count = sum(count)) %>%
  dplyr::group_by(age) %>%
  dplyr::summarise(count = sum(count)) %>%
  select(age, count) %>%
  apply(1, function(x) {
    rep(x["age"], x["count"])
  }) %>%
  unlist(use.names = FALSE)
.g <- qplot(population.Kinmen, geom = "histogram", xlab = "age")
suppressMessages(print(.g))
```

--- &vcenter .largecontent

## 母體

- 依據母體資料，我們可以算出金門縣縣民的平均年齡、標準差、最大值、最小值... 等等數據
    - 金門縣縣民年齡的平均值為：`r mean(population.Kinmen)`

--- &vcenter .largecontent

## 樣本

- 實務上，要收集所有的資料可能有困難，所以我們可能透過隨機抽樣的方式，抽出20名金門縣縣民當成母體的代表
- 我們希望能透過對20名金門縣縣民的了解，推論到全金門縣縣民，這就是**統計推論**
    - 例：利用「20名金門縣縣民的平均年齡」來猜測「全金門縣縣民的平均年齡」

--- &vcenter .largecontent

## 樣本

- 這20名金門縣縣民的平均年齡，在每次抽樣時都會不同...

```{r population-Kinmen-sample1}
set.seed(1)
sapply(1:10, function(i) {
  sample(population.Kinmen, 20, FALSE) %>%
    mean()
})
```

--- &vcenter .largecontent

## 樣本空間

- 抽出20名金門縣縣民，所有可能的結果就構成了「樣本空間」
    - 例：抽出20名0歲的金門縣縣民與抽出20名100歲的金門縣縣民，都是可能的組合，所以都屬於「樣本空間」之中

--- &vcenter .largecontent

## 練習四之一

- 如果今天的母體共有四個人，記做：\{A, B, C, D\}。我們想要從母體中抽出兩個人，這個動作所構成的「樣本空間」是？

--- &vcenter .largecontent

## 隨機變數（不嚴謹）

- 把樣本空間的每種可能的結果，計算成一個單一的數字的**方法**，就叫做「隨機變數」
- 例：20名金門縣縣民的平均年齡，就是一種隨機變數

--- &vcenter .largecontent

## 隨機變數

- 隨機變數的性質往往是我們的研究目的
    - 例：「抽樣的20名金門縣縣民的平均年齡」是不是會靠近「全金門縣縣民的平均年齡」？
- 機率論就是一套處理隨機變數的數學工具

--- &vcenter .largecontent

## 機率質量函數

- 若$X$代表一個隨機變數，$S$代表X可能的值，則機率質量函數的定義為：
$$f_X(x) = \left\{
\begin{array}{lc}
Pr(X = x) & \text{ if } x \in S \\ 
0 & \text{ if } x \not\in S
\end{array}
\right.$$
- 範例：若$X$代表骰六面骰子產生的點數，則：
$$f_X(i) = \left\{
\begin{array}{lc}
\frac{1}{6} & \text{ if } i \in \{1, 2, 3, 4, 5, 6\} \\
0 & \text{ otherwise }
\end{array}
\right.$$

--- &vcenter .largecontent

## 機率質量函數的用途

- 機率質量函數「定義」了一個隨機變數的所有數學性質
    - 只要能得知「機率質量函數」，就能夠計算所有「隨機變數」的相關問題
        - 中心點
        - 散布程度
        - 計算各種事件發生的機率
- 我們等等會再針對這類函數的應用做說明

--- &vcenter .largecontent

## 計算機率

- **假設**事件空間內，每個結果發生的機率都一樣，則$Pr(X = x)$為：
$$\frac{\text{使得} X = x \text{的結果個數}}{\text{事件空間的結果個數}}$$

--- &vcenter .largecontent

## 計算機率

- 範例：假設我們丟出兩個銅板，則事件空間為：\{(正,正), (正,反), (反,正), (反,反)\}
    - 若$X$為正面的個數，則：
$$Pr(X = x) = \left\{
\begin{array}{lc}
\frac{1}{4} & \text{if } x = 2 \\
\frac{2}{4} & \text{if } x = 1 \\
\frac{1}{4} & \text{if } x = 0
\end{array}
\right.$$

--- &vcenter .largecontent

## 模擬機率

- 在R 中，我們可以利用模擬來估計機率

```{r coins1000, echo = TRUE}
set.seed(1)
# 樣本大小為1000的模擬
x <- sapply(1:1000, function(i) {
  sum(sample(c(T, F), 2, replace = TRUE))
})
table(x) / length(x)
```


--- &vcenter .largecontent

## 大數法則(LLN, Law of Large Numbers)

- Borel's law of large numbers：如果每次實驗的條件都一模一樣，並且獨立，則當實驗的次數越來越大時：
$$\frac{事件發生的次數}{實驗的次數} \rightarrow 事件的機率$$

--- &vcenter .largecontent

## 大數法則(LLN, Law of Large Numbers)

```{r coins-lln, cache = TRUE}
set.seed(1)
p <- sapply(2^(10:24), function(n) {
  mean(rbinom(n, size = 2, prob = 0.5) == 2)
}, USE.NAMES = FALSE)
.g <- 
  data.frame(size = 2^(10:24), probability = p) %>%
  mutate(upper = 0.25 + 3 * sqrt((0.25 * 0.75) / size), 
         lower = 0.25 - 3 * sqrt((0.25 * 0.75) / size)) %>%
  ggplot(aes(x = size, y = probability)) +
  geom_line() +
  geom_point() + 
  geom_ribbon(aes(ymin = lower, ymax = upper), alpha = 0.1) +
  scale_x_continuous(trans = "log2")
print(.g)
```

--- &vcenter .largecontent

## 連續型隨機變數

- 若$X$代表20個金門縣縣民樣本的平均年齡，則$X$可能的值為：\{0, 1/20, 2/20, ..., 2000/20\}，一共有2001種
- 當隨機變數的可能值過多時，我們可以把$X$視為連續型隨機變數
    - 例：可以把$X$視為是介於0和100間的實數
- 連續型隨機變數個別的結果的值為0
    - $Pr(X = x) = 0 \text{  } \forall x$

--- &vcenter .largecontent

## 練習四之二

- 若$X$代表20個金門縣縣民樣本的平均年齡，則$X$可能的值為：\{0, 1/20, 2/20, ..., 2000/20\}，一共有2001種
- 請用模擬的方式估計$Pr(X = x)$的最大值

--- &vcenter .largecontent

## 機率密度函數

- 在機率論中，我們使用「機率密度函數」來描述連續型隨機變數
- 若$X$是一個連續型隨機變數，$f_X$是$X$的機率密度函數，則：
    - $f_X(x) \geq 0 \text{  } \forall x \in \mathbb{R}$
    - $\int_{-\infty}^{\infty} f_X(x) = 1$
    - $Pr(a \leq X \leq b) = \int_{a}^b f_X(x)$

--- &vcenter .largecontent

## 機率密度函數

- 範例：以下是$X$的機率密度函數。陰影面積則是$Pr(30 \leq X \leq 40)$

```{r continuous-mean-Kinmen, cache = TRUE}
x <- sapply(1:10000, function(i) {
  mean(sample(population.Kinmen, 20))
})
df <- data.frame(x = density(x)$x, density = density(x)$y)
# ggplot(df, aes(x = x, y = density)) +
#   geom_line() +
qplot(x, geom = "density") +
  geom_ribbon(data = dplyr::filter(df, x > 30, x < 40), aes(x = x, ymax = density), ymin = 0, alpha = 0.3)
```

--- &vcenter .largecontent

## 機率密度函數與機率質量函數的用途

- 當專家提到對$X$建立「統計模型」或「模型」時，背後就是代表一系列的機率密度函數與機率質量函數
- 運用這些模型，專家就可以計算出重要事件的機率

<center>`r fig2("weather-predict.png", 75)`</center>

--- &vcenter .largecontent

## 樣本平均數的機率密度函數

- 根據大數法則，只要我們能夠不停地產生隨機變數的觀測值，就可以用大量的運算逼近機率值
- 只要具備「產生隨機變數的觀測值」，很類似用數學推導出「機率密度函數」

--- &vcenter .largecontent

## 隨機變數的比較

- 樣本平均數是隨機變數$X$
- 母體平均數是常數$\mu$
- 如何比較$X$ 與 $\mu$？
    - $P(\left\lVert X - \mu \right\rVert < 1) = ?$
    - $X$ 的中心位置與 $\mu$是否一致？
    - $X$ 的散布程度是大還是小？

--- &vcenter .largecontent

## 練習四之三

- $X$代表20名金門縣縣民樣本的平均年齡
- $\mu$代表全金門縣縣民的平均年齡
- 請用模擬的方式估計：
    - $Pr(\left\lVert X - \mu \right\rVert < 4.4)$
    - $Pr(\left\lVert X - \mu \right\rVert < 8.8)$
    - $Pr(\left\lVert X - \mu \right\rVert < 13.2)$

--- &vcenter .largecontent

## 中心點與散佈程度

```{r, rv-description1}
.plot <- function(x, y) {
  plot(x, y, type = "p", xlim = c(-5, 5), ylim = c(-5, 5), 
       xlab = "", ylab = "", bty = 'n', xaxt = 'n', yaxt = 'n')
  points(0, 0, pch = "+", cex = 3, col = 2)
}
layout(matrix(1:4, 2, 2))
set.seed(1)
.plot(rnorm(25, 0, 0.5), rnorm(25, 0, 0.5))
.plot(rnorm(25, 0, 1.5), rnorm(25, 0, 1.5))
.plot(rnorm(25, 1, 0.5), rnorm(25, 1, 0.5))
.plot(rnorm(25, 2, 1.5), rnorm(25, 2, 1.5))
layout(1)
```

--- &vcenter .largecontent

## 隨機變數的中心點

- 我們假設$X$的結果是區間尺度或順序尺度
- 敘述統計中介紹的平均數(mean)、中位數(median)與眾數(mode)在連續型隨機變數中都有對應

--- &vcenter .largecontent

## 隨機變數的中心點：平均數(mean)

- 如果把整個機率密度函數想像成一個物體，平均數代表的是重心的位置
- $\int_{-\infty}^{\infty} x f_X(x) dx$

```{r rv}
shape <- 1.25
scale <- 3
d <- function(x) dgamma(x, shape = shape, scale = scale)
p <- function(x) pgamma(x, shape = shape, scale = scale)
q <- function(x) qgamma(x, shape = shape, scale = scale)
```

```{r rv-mean}
curve(d(x), 0, 15, ylab = "", ylim = c(-0.025, 0.2), bty = "n",
      yaxt = "n", xaxt = "n", lwd = 3)
lines(c(0, 15), c(0, 0), lwd = 3)
.m <- 4
lines(c(.m, .m), c(0, d(.m)), col = 2, lwd = 3)
# .m2 <- q(0.5)
# lines(c(.m2, .m2), c(0, d(.m2)), col = 3)
# .m3 <- (shape - 1) * scale
# lines(c(.m3, .m3), c(0, d(.m3)), col = 4)
# legend("topright", c("mean", "median", "mode"), 
#        col = 2:4, lty = 1)
arrows(.m, -0.025, y1 = 0)
```

--- &vcenter .largecontent

## 期望值

- 在機率論中，擴充了平均數的概念：
- 給定一個函數：$g$，例：對縣民的年齡四捨五入到十位數
- $g(X)$也會是一個隨機變數
- $E(g(X))$就表示$g(X)$的平均數
- $E(g(X))$的動作，稱為$g(X)$的期望值
- 數學上的定義為：$\int_{-\infty}^{\infty} g(x) f_X(x) dx$

--- &vcenter .largecontent

## 練習四之四

- $X$表示抽出一個金門縣縣民的年齡
    - 請問$X$可能的值是什麼？
- $g$表示對縣民的年齡四捨五入到十位數
    - 請問$g(X)$可能的值是什麼？

--- &vcenter .largecontent

## 大數法則與平均數

- 如果我們能不停地產生$X$ 的樣本，如：$x_1, x_2, ..., x_n$
- 只要當$n$ 越來越大： $\frac{1}{n} \sum_{i=1}^n {x_i} \rightarrow E(X)$
- 同理，如果給定一個函數$g$，當$n$ 越來越大：$\frac{1}{n} \sum_{i=1}^n {g(x_i)} \rightarrow E(g(X))$
    - 這部份衍生了一種統計計算方式：用$\frac{1}{n} \sum_{i=1}^n {g(x_i)} \rightarrow \int_{-\infty}^{\infty} g(x) f_X(x) dx$

--- &vcenter .largecontent

## 隨機變數的中心點：中位數(median)

- 中位數則是代表左邊面積與右邊面積都是0.5的位置點

```{r rv-median}
curve(d(x), 0, 15, ylab = "", ylim = c(-0.025, 0.2), bty = "n",
      yaxt = "n", xaxt = "n", lwd = 3)
lines(c(0, 15), c(0, 0), lwd = 3)
# .m <- 4
# lines(c(.m, .m), c(0, d(.m)), col = 2)
.m2 <- q(0.5)
lines(c(.m2, .m2), c(0, d(.m2)), col = 3, lwd = 3)
# .m3 <- (shape - 1) * scale
# lines(c(.m3, .m3), c(0, d(.m3)), col = 4)
# legend("topright", c("mean", "median", "mode"), 
#        col = 2:4, lty = 1)
.x <- seq(0, .m2, by = 0.001)
polygon(c(.x, rev(.x)), c(d(.x), rep(0, length(.x))), 
        col = rgb(1, 0, 0, 0.3))
.x <- seq(.m2, 15, by = 0.001)
polygon(c(.x, rev(.x)), c(d(.x), rep(0, length(.x))), 
        col = rgb(0, 0, 1, 0.3))
arrows(.m2, -0.025, y1 = 0)
```

--- &vcenter .largecontent

## 隨機變數的中心點：眾數(mode)

- 眾數的位置是機率密度函數的最大值

```{r rv-mode}
curve(d(x), 0, 15, ylab = "", ylim = c(-0.025, 0.2), bty = "n",
      yaxt = "n", xaxt = "n", lwd = 3)
lines(c(0, 15), c(0, 0), lwd = 3)
# .m <- 4
# lines(c(.m, .m), c(0, d(.m)), col = 2)
# .m2 <- q(0.5)
# lines(c(.m2, .m2), c(0, d(.m2)), col = 3, lwd = 3)
.m3 <- (shape - 1) * scale
lines(c(.m3, .m3), c(0, d(.m3)), col = 4, lwd = 3)
# legend("topright", c("mean", "median", "mode"), 
#        col = 2:4, lty = 1)
# .x <- seq(0, .m2, by = 0.001)
# polygon(c(.x, rev(.x)), c(d(.x), rep(0, length(.x))), 
#         col = rgb(1, 0, 0, 0.3))
# .x <- seq(.m2, 15, by = 0.001)
# polygon(c(.x, rev(.x)), c(d(.x), rep(0, length(.x))), 
#         col = rgb(0, 0, 1, 0.3))
arrows(.m3, -0.025, y1 = 0)
```

--- &vcenter .largecontent

## 比較隨機變數與常數

- $\mu$是我們的目標，例：全金門縣縣民的年齡
- $X$是我們的方法（演算法）代表的隨機變數，例：抽20名樣本的平均年齡
- 機率論中，定義偏差(bias)為$E(X) - \mu$

--- &vcenter .largecontent

## 變異數

- 當$X$是一個隨機變數時，變異數常常用於描述散布程度
- 我們通常將$X$的變異數記作：$Var(X)$
- 數學上，我們定義：$Var(X) = E((X - E(X))^2)$
    - 回憶敘述統計量中母體變異數的定義：$\frac{1}{n}sum_{i=1}{n}{(x_i - \bar{x})^2}$

--- &vcenter .largecontent

## 變異數

```{r variance}
curve(dnorm(x, sd = 1/2), -6, 6, col = 2, xlab = "", 
      lwd = 2, xaxt = "n", yaxt = "n", ylab = "")
curve(dnorm(x, sd = 1), col = 3, lwd = 2, add = TRUE)
curve(dnorm(x, sd = 2), col = 4, lwd = 2, add = TRUE)
legend("topright", sprintf("variance = %0.2f", c(1/2, 1, 2)^2), 
       lwd = 2, lty = 1, col = 2:4)
```

--- &vcenter .largecontent

## 偏移與變異數

```{r, rv-description2}
.plot <- function(x, y) {
  plot(x, y, type = "p", xlim = c(-5, 5), ylim = c(-5, 5), 
       xlab = "", ylab = "", bty = 'n', xaxt = 'n', yaxt = 'n')
  points(0, 0, pch = "+", cex = 3, col = 2)
}
layout(matrix(1:4, 2, 2))
set.seed(1)
.plot(rnorm(25, 0, 0.5), rnorm(25, 0, 0.5))
.plot(rnorm(25, 0, 1.5), rnorm(25, 0, 1.5))
.plot(rnorm(25, 1, 0.5), rnorm(25, 1, 0.5))
.plot(rnorm(25, 2, 1.5), rnorm(25, 2, 1.5))
layout(1)
```

--- &vcenter .largecontent

## 估計Bias和Variance

- 我們可以用模擬的方式逼近$E(X)$，所以就可以逼近偏差
- 我們可以用模擬結果的樣本變異數逼近變異數

--- &vcenter .largecontent

## 練習四之五

- 給定20個金門縣縣民樣本
    - $X1$代表樣本的年齡平均數
    - $X2$代表樣本的年齡中位數
    - $X3$代表樣本的年齡平均數再乘以0.99
- 請分別估計$X1$、$X2$與$X3$和金門縣全縣縣民比較的偏差和變異數

--- &vcenter .largecontent

## 練習四之六

- $X1$代表20名金門縣縣民的樣本平均數
- $X2$代表50名金門縣縣民的樣本平均數
- $X3$代表100名金門縣縣民的樣本平均數
- 請分別估計$X1$、$X2$與$X3$和金門縣全縣縣民的偏差和變異數

--- &vcenter .largecontent

## 機率論的總結

- 事件空間與隨機變數
- 描述隨機變數的方式
    - 機率密度函數與機率質量函數
    - 期望值與變異數
- 計算機率與期望值的方式
    - 大數法則與模擬
- 比較隨機變數與常數
    - 偏差
    - 變異數

--- .dark .segue

## 假設檢定

--- &vcenter .largecontent

## 現實世界的母體

- 在上一個章節中，「母體」是「已知」
- 實務上，母體是「未知」，我們只能獲取樣本

--- &vcenter .largecontent

## 科學的運作原理

1. 大膽假設
1. 小心求證

--- &vcenter .largecontent

## 大膽假設

```{r hypothesis}
curve(dnorm(x), -3, 3, xlab = "", ylab = "", main = "Model", ylim = c(-0.05, 0.4), lwd = 3)
lines(c(-3, 3), c(0, 0), lwd = 3)
```

--- &vcenter .largecontent

## 小心求證

```{r testing}
curve(dnorm(x), -3, 3, xlab = "", ylab = "", main = "Model", ylim = c(-0.05, 0.4), lwd = 3)
lines(c(-3, 3), c(0, 0), lwd = 3)
.x <- seq(2.1, 3, by = 0.01)
polygon(c(.x, rev(.x)), c(dnorm(.x), rep(0, length(.x))), col = rgb(1, 0, 0, 0.3))
arrows(x0 = 2.1, y0 = -0.05, y1 = 0, lwd = 3)
text(2.1, -0.035, "observation", pos = 2)
```

--- &vcenter .largecontent

## 不公正的銅板

- 有一個銅板，丟十次後，全部都是正面
- 縣民：這銅板有問題，作假

--- &vcenter .largecontent

## 不公正的銅板

- 有一個銅板，丟三次後，全部都是正面
- 縣民：才丟三次，說不定是巧合

--- &vcenter .largecontent

## 如何證明銅板不公正？

- 公正的銅板，也是有可能丟十次後，得到十次的正面
    - 根據模擬，100000次「丟十次公正的銅板」，獲得「十次正面」的次數，約有100次左右
- 根據機率，丟出一百次公平的銅板得到一百次正面，也是「可能」的
    - 因為機率不為0

--- &vcenter .largecontent

## 與犯錯妥協

<center>`r fig("accept-mistake.jpg", 100)`</center>
<small><http://www.jhak.com/shidian/xqgw/2014-02/14/content_9397.html></small>

--- &vcenter .largecontent

## 處理犯錯

- 控制犯錯的機率
    - 接受1%的犯錯機率
- 計算「出現觀測值（或更糟）的機率」
- 如果機率值比我們設定的犯錯機率更低 => 表示當初的假設是錯誤的

```{r testing2, fig.width = 10, fig.height = 4}
curve(dnorm(x), -3, 3, xlab = "", ylab = "", main = "Model", ylim = c(-0.05, 0.4), lwd = 3)
lines(c(-3, 3), c(0, 0), lwd = 3)
.x <- seq(2.1, 3, by = 0.01)
polygon(c(.x, rev(.x)), c(dnorm(.x), rep(0, length(.x))), col = rgb(1, 0, 0, 0.3))
arrows(x0 = 2.1, y0 = -0.05, y1 = 0, lwd = 3)
text(2.1, -0.035, "observation", pos = 2)
```

--- &vcenter .largecontent

## 練習五之一

- 假設銅板是公正的，並且我們接受錯誤的機率為5%
- 請計算丟十次銅板出現十次正面的機率
- 請計算丟三次銅板出現三次正面的機率

--- &vcenter .largecontent

## 專業的假設檢定描述

- $H_0$: 銅板正面的機率是$0.05$
- $H_1$: 銅板正面的機率不是$0.025$
- 丟十次銅板出現十次正面，在顯著水準$\alpha = 0.05$之下，檢定結果P-value為0.000977 < 0.05，故拒絕虛無假設

--- &vcenter .largecontent

## 專業名詞對應表

- $H_0$（虛無假設），代表我們對未知事物的猜測
- $H_1$為$H_0$的反面敘述
- 顯著水準$\alpha$表示我們對犯錯的忍受程度
- 計算觀測到的現象（或更糟）的機率，此機率稱為「P-value」
- 拒絕虛無假設 ==> 表示我們認為原本的假設是錯誤的
    - 銅板正面的機率**不是** 0.5
    - **我們不知道銅板正面的機率是多少**

--- &vcenter .largecontent

## 限制聲明

- 上述的過程，僅僅描述了假設檢定的思維
- 上述的過程並不是嚴謹的假設檢定
    - 雙尾或單尾
- 有需要的同學，建議還是參與專業的統計課程已習得可靠的假設檢定過程
- 本次課程的目的，在於讓同學解讀假設檢定的結果

--- &vcenter .largecontent

## 檢定統計量

- 在符合假設的狀況下，挑選適當的隨機變數，與該隨機變數的實際觀測值做比較
    - 利用機率論的工具，計算隨機變數的機率性質
- 比較用的隨機變數，稱之為**檢定統計量**

--- &vcenter .largecontent

## 檢定統計量（例子一）

- 假設丟十次銅板，出現正面的次數是檢定統計量，簡稱為$X$
- $X$ 的分布（機率質量函數）和銅板出現正面的機率有關
    - 對正面的機率做假設之後，就可以算出$X$ 具體的機率質量函數
- 利用實際的觀測值，與機率質量函數做比較，即可求證假設是否錯誤

--- &vcenter .largecontent

## 檢定統計量（例子二）

- 假設抽20名金門縣縣民樣本，樣本的年齡平均數也是檢定統計量，簡稱為$X$
- $X$的分佈和金門縣縣民的年齡分佈有關
    - 假設：金門縣縣民人數很多，並且整體年齡呈某種分佈
    - 假設整體年齡的分佈的性質後，我們可以算出$X$的機率密度函數
    - 拿機率密度函數和實際的觀測值做比較後，即可求證假設是否錯誤

--- &vcenter .largecontent

## 練習五之二

- 研究者常常假設母體資料是常態分布
    - 常態分布的性質完全由平均數與變異數所決定
- 假設金門縣縣民的年齡分布是常態分布（平均值：40.45, 變異數：417.94）
    - 如果我們以20名金門縣縣民的年齡中位數做檢定統計量$X$，請用模擬的方式產生$X$的10000組樣本

--- &vcenter .largecontent

## 機率分布與觀測值的比較

- $X$如果是要比較的隨機變數
- $c$是實際看到的觀測值
- 我們通常用三種方式來比較$X$與$c$

--- &vcenter .largecontent

## 左尾檢定

- $P(X < c)$

--- &vcenter .largecontent

## 右尾檢定

- $P(X > c)$

--- &vcenter .largecontent

## 雙尾檢定

- $P(\left\lVert X - E(X) \right\rVert > \left\lVert c - E(X) \right\rVert)$

--- &vcenter .largecontent

## P-Value

- 具體算出觀測值在假設下發生（或更糟狀況）的機率
    - 依據實際應用定義「更糟」，以選擇適當的檢定方法
- 這個機率就是鼎鼎大名的P-Value

--- &vcenter .largecontent

## 運用模擬計算P-Value

- 如果我們能產生$n$ 個 $X$ 的樣本：$x_1, x_2, ..., x_n$
    - $\frac{小於c的樣本個數}{n} \rightarrow P(X < c)$
    - 其他狀況以此類推
- 透過模擬，我們可以逼近P-Value

--- &vcenter .largecontent

## 練習五之三

- 請利用上述產生的10000樣本，計算以下狀況的機率：
    - $P(\left\lVert X - 40.45 \right\rVert > 20.44)$ （這是當觀測值是20.01或60.89的雙尾檢定的P-Value）
    - $P(X > 60.89)$ （這是當觀測值是60.89的右尾檢定的P-Value）

--- &vcenter .largecontent

## 顯著水準

- 依照帶有隨機性值得資料做判斷，一定有犯錯的可能
    - 統計方法總是控制：當假設正確時發生誤判的機率
- 這種錯誤，又稱為：「型一誤差」
- 我們能「忍受」的誤判機率，就稱為「顯著水準」

--- &vcenter .largecontent

## 顯著

- 當P-Value小於我們設定的顯著水準時，我們稱之「檢定顯著」
    - 顯著的意思是：在排除掉隨機性的影響後，仍然有證據顯示假設錯誤

--- &vcenter .largecontent

## 有證據顯示常識錯誤，就是進步

- 牛頓 ==> 光的行為無法以既有的物理知識解釋
    - 做實驗、收集數據、有證據顯示與既有的知識不符
- 這就是資料分析所追求的價值之一
    - 否決常識，找到其他競爭對手不知道的知識

--- &vcenter .largecontent

## 如何解讀假設檢定

- 虛無假設($H_0$)代表「常識」
    - 目標通常是找到「破除常識的證據」
- 不顯著，通常代表「沒突破」
    - 在學術界，通常這代表不能發paper
    - 在業界，檢定本身不會是最終目的

--- &vcenter .largecontent

## 檢定不容易

- 上述的檢定，都是簡單的檢定：
    - 假設都是很具體、直接的分佈
- 實務需要的檢定，常常更複雜
    - 數據是否是常態分布
- 如何算出檢定統計量的分布很挑戰
- 如何挑出最好的檢定統計量很挑戰

--- &vcenter .largecontent

## 請把困難的問題留給專家去煩惱

--- &vcenter .largecontent

## 常用檢定（一組樣本）

- 平均值的檢定
- 變異數的檢定
- 比例的檢定
- 獨立性的檢定
- 分布是否是常態
- 分布是否是某特定分布

--- &vcenter .largecontent

## 常用檢定（兩組樣本）

- 平均數是否相同的檢定(t-test)
- 兩數據是否變異數相同的檢定
- 兩組類別型數據的類別比率是否一致的檢定
- 兩組數據的中位數是否一致的檢定

--- .dark .segue

## 信賴區間

--- &vcenter .largecontent

## 民調報告

- 該調查是TVBS民意調查中心於102年11月18日至103年1月20日晚間進行，以台灣地區21縣市中20歲以上民眾為母體，共18,062位，各縣市有效樣本數介於800-1,185份間。抽樣方法採用電話號碼後四碼隨機抽樣，以人員電話訪問，在95%的信心水準下，各縣市抽樣誤差在±2.8-3.5個百分點間。
<small>出處：http://n.yam.com/nownews/politics/20140127/20140127078915.html</small>

--- &vcenter .largecontent

## 假設檢定的用途

- 檢定通常用在比較或是否具備某些機率性質
    - 比較平均、比較變異數、是不是常態分佈
    - 是不是獨立

--- &vcenter .largecontent

## 實務上需要實際的數字

- 假設檢定：檢驗候選人的支持率是否是50%
- 我們想要知道候選人的真實支持率

--- &vcenter .largecontent

## 信賴區間

- 給定民調問卷的結果
- 如果我們動態的調整候選人的支持率，找出一個區間 I 使得：
    - 當x $\in$ I時，我們檢定「候選人的支持率是x」的結果P-Value會超過$\alpha$
- 區間 I 稱為：候選人支持率的$1 - \alpha$信賴區間
- 「候選人支持率」常被稱為「參數」

--- &vcenter .largecontent

## 信賴區間的計算

- 需要知道參數、觀測值與P-Value之間的關係
    - 要熟悉機率論等數學工具
- 靠專家，用專家寫的統計軟體

--- &vcenter .largecontent

## 練習六之一

- 轉換率是電子商務中重要的指標
    - $轉換率 = \frac{購買數}{點擊數}$
    - 主流網路廣告計費方式是依照點擊數收費，轉換率代表廣告商的效率
- 假設我們和三間網路廣告商A、B、C合作，在第一週取得了以下的成效：
    - 網路廣告商A 在1000個點擊中，帶來10個轉換
    - 網路廣告商B 在1000個點擊中，帶來11個轉換
    - 網路廣告商C 在10000個點擊中，帶來70個轉換
- 請計算三間廣告商的轉換率在95%信心水準下的信賴區間
- 以效率的觀點來看，在95%信心水準之下，我們對A、B或C可以怎樣的推論？

--- &vcenter .largecontent

## 信賴區間的應用

- 將信賴區間視覺化，對於比較數據非常有幫助

--- .dark .segue

## 檢定與信賴區間和實務

--- &vcenter .largecontent

## 物理上的顯著與統計上的顯著

- 我們要達到業績目標的轉換率至少需要5%
- 實驗結果：
    - 廣告商A：10000個點擊有600個轉換
        - P-value < 0.001(模擬顯示約$10^{-6}$)
    - 廣告商B：550個點擊有40個轉換
        - P-value $\approx$ 0.008
- 我們該選哪一個廣告商？
    - P-value 小的？比較顯著的？
    - 轉換率比較高的？

--- &vcenter .largecontent

## 現實

- 我們要選可以幫我們賺比較多錢的廣告商
    - 永遠記得，資料分析的目的在於「價值」，而不是統計

--- &vcenter .largecontent

## 統計檢定的意義

- 統計檢定的目的，在於控制隨機性帶來的影響，讓我們做出比較
    - 比較本身不一定有意義
    - 顯著的比較結果不一定重要
    - 不顯著的比較的結果不一定重要

--- .dark .segue

## 統計模型

--- &vcenter .largecontent

## 模型

- 在做進階分析時，我們會嘗試以兩種方向來描述數據
    - 數據的期望值
    - 隨機的性質
- 描述的方式是具備彈性的
    - 數學上會附帶參數
- 數學上，最終能透過這兩種特色，推導出數據的分布
    - 有假設，有觀測值 ==> 估計參數
    - 有假設，有參數 ==> 有分布 ==> 統計推論
    - 有假設，有參數 ==> 有分布 ==> 假設檢定

--- &vcenter .largecontent

## 成績預測

```{r score}
set.seed(1)
score <- lapply(1:10, function(i) {
  x <- integer(10)
  x[1] <- sample(1:100, 1)
  for(i in 2:10) {
    while(TRUE) {
      tmp <- sample((-10):10, 1)
      x[i] <- x[i-1] + tmp
      if (x[i] %in% 1:100) break
    }
  }
  x
})
score <- do.call(rbind, score) %>%
  as.data.frame
rownames(score) <- sprintf("Student%02d", 1:10)
colnames(score) <- sprintf("Test%02d", 1:10)
kable(local({
  score$Test10 <- sprintf('<font color = "red">%d</font>', score$Test10)
  score
}))
```

--- &vcenter .largecontent

## 統計學家的統計模型

$$Y = f(X) + \varepsilon$$

- $Y$ 是我們有興趣的隨機變數
- $X$ 是我們能觀測得到的常數
    - $X$ 也可以是隨機變數，但是很難...
- $f(X)$是我們對$Y$的變化，可以控制的部分
- $\varepsilon$稱為「雜訊」，是用機率論來描述我們對$Y$的變化不能控制的部分

--- &vcenter .largecontent

## 成績預測（練習七之一）

- 假設：成績是常態分佈
    - $考試成績 = \mu + \varepsilon$
    - $\varepsilon \sim 常態分布$
- 請計算前九次考試成績的平均
- 請預測第十次考試
- 請比較第十次考試的預測值與實際值

--- &vcenter .largecontent

## 成績預測（練習七之二）

- 假設：成績是上一次考試的成績再加上常態分布的隨機變動
    - $考試成績 = 上一次考試成績 + \varepsilon$
    - $\varepsilon \sim 常態分布$
- 請用迴歸分析建立模型
- 請預測第十次考試
- 請比較第十次考試的預測值與實際值

--- &vcenter .largecontent

## 討論

- 哪一個方法比較好？

--- &vcenter .largecontent

## 成績預測二

```{r score2}
set.seed(1)
score <- lapply(1:10, function(i) {
  x <- integer(10)
  x[1] <- sample(1:100, 1)
  if (x[1] < 6) {
    x[2:10] <- sample(seq(1, 11, by = 1), 9, TRUE)
  } else if (x[1] > 95) {
    x[2:10] <- sample(seq(90, 100, by = 1), 9, TRUE)
  } else {
    x[2:10] <- sample(seq(x[1] - 5, x[1] + 5, by = 1), 9, TRUE)
  }
  x
})
score <- do.call(rbind, score) %>%
  as.data.frame
rownames(score) <- sprintf("Student%02d", 1:10)
colnames(score) <- sprintf("Test%02d", 1:10)
kable(local({
  score$Test10 <- sprintf('<font color = "red">%d</font>', score$Test10)
  score
}))
```

--- &vcenter .largecontent

## 成績預測（練習七之三）

- 假設：成績是常態分佈
    - $考試成績 = \mu + \varepsilon$
    - $\varepsilon \sim 常態分布$
- 請計算前九次考試成績的平均
- 請預測第十次考試
- 請比較第十次考試的預測值與實際值

--- &vcenter .largecontent

## 成績預測（練習七之四）

- 假設：成績是上一次考試的成績再加上常態分布的隨機變動
    - $考試成績 = 上一次考試成績 + \varepsilon$
    - $\varepsilon \sim 常態分布$
- 請用迴歸分析建立模型
- 請預測第十次考試
- 請比較第十次考試的預測值與實際值

--- &vcenter .largecontent

## 討論

- 哪一個方法比較好？

--- &vcenter .largecontent

## Lack-of-fit v.s. Overfitting

- 第一個成績數據的答案：$考試成績 = 上一次成績 + \varepsilon$
    - 第一個模型的期望值不完整：
        - 期望值的變化，跑到$\varepsilon$中，導致變異數變大
        - Lack-of-fit
- 第二個成績數據的答案：$考試成績 = \mu + \varepsilon$
    - 第二個模型的期望值部分「過度複雜」
        - $\varepsilon$跑到期望值的變化，導致模型參數的估計不穩定
        - Overfitting

--- &vcenter .largecontent

## 實際的數據

- 只有上帝才知道數據產生的規則
    - 把我們預期的到的變化，放到期望值的規則
    - 把超過我們理解能力、處理能力的變化，放到$\varepsilon$

--- &vcenter .largecontent

## 數據方法的「不可複製性」

- 數據模型帶有藝術成分
    - 同樣的數據，不同的方法建立的模型，表現也會不同
    - 同樣的數據，同樣的方法，不同的專家建立的模型，表現也可能不同
    - 同樣的方法，不同的數據，方法的優劣也會不同

--- &vcenter .largecontent

## 數據方法的「不可複製性」

- 數據領域的論文，對重現性質的要求不如傳統科學
    - 許多物理、生物領域的論文因為無法重現而被撤銷
    - 數據領域的論文，數據換了，都不一定能重現
        - 許多領先的公司願意分享它們的數據處理手法
        - 甚至是分享他們的演算法實作

--- &vcenter .largecontent

## 機器學習

- 機器學習是近年來很火紅的領域
    - 機器學習是統計模型的應用
- 下次上課，我們會簡介一些近年來很火紅的機器學習方法
